臺灣高等法院臺南分院刑事判決
上　訴　人
即　被　告　乙辰○
選任辯護人　查名邦　律師
　　　　　　江大寧　律師
上　訴　人
即　被　告　Ｍ○○
選任辯護人　黃榮坤　律師
上列上訴人因竊盜等案件，不服臺灣臺南地方法院91年度易字第
1512號中華民國93年12月21日第一審判決（起訴案號：臺灣臺南
地方法院檢察署91年度偵字第2054、3930號；併辦案號：91年度
偵字第6163號、92年度偵字第3316號），提起上訴，本院判決如
下：
    主  文
上訴駁回。
    事  實
一、乙辰○因經濟拮据，又需負擔子女學費，並由友人處得知Ｍ
    ○○網捕賽鴿可向賽鴿飼主索取金錢，經乙辰○以電話與Ｍ
    ○○交換意見後，互為謀議，共同基於意圖為自己不法所有
    之概括犯意聯絡，自90年11月間起，由乙辰○在臺北市、臺
    北縣三重市與板橋市等地，先後多次向李姓不詳真實年籍姓
    名者，收購附表四編號二、三、四、五所示行動電話SIM卡
    、存摺、印章與金融卡（含密碼），中華電信公司SIM每個
    新臺幣（以下同）三千元，其他電信公司SIM卡每張二千五
    百元；帳戶部分，郵局存摺每件八千元，銀行存摺每件三千
    五百元至八千元（均含存摺、印章與金融卡），乙辰○再將
    如附表四編號四所示輔仁大學郵局「賴惠芬」帳戶之存摺、
    金融卡（含密碼）與印章郵寄給Ｍ○○，作為供Ｍ○○提款
    之工具。並由Ｍ○○在臺南縣大內鄉山區架設尼龍網（未據
    扣案），先後多次竊捕如附表一、二、三所示賽鴿飼主（被
    害人）飼養之賽鴿，以每隻賽鴿一千元、一千二百元至一千
    五百元之代價，將所竊得賽鴿上腳環之鴿主姓名、電話號碼
    及賽鴿編號抄錄後，在臺南縣永康市○○○路某間7-11統一
    超商傳真至臺北（02）00000000號給乙辰○，再由乙辰○依
    Ｍ○○傳真之電話號碼，先後多次以附表四編號二所示行動
    電話門號SIM卡插入同附表編號一所示行動電話機，致電上
    述賽鴿飼主恫稱：「鴿子落網了，要不要討回來，不付錢，
    就不放回鴿子」等語，使失竊賽鴿飼主恐其愛鴿無法取回而
    心生畏怖，而依乙辰○指示將每隻賽鴿贖款一千餘元至五千
    四百元（原判決載二千五百元）之金錢匯入乙辰○所指定之
    帳戶內，及至91年1月26日為止，共計向198位鴿主恐嚇財物
    ，得款五十八萬零六百三十元（被害人姓名、竊鴿數量、勒
    贖與付款金額、日期、帳戶及使用之門號，均詳見附表一、
    二、三所示）。乙辰○依上開帳戶之金融卡領取賽鴿飼主之
    匯款後，利用提款機將前述其與Ｍ○○約定之價金轉帳至上
    述「賴惠芬」帳戶，再電話通知Ｍ○○前往提領款項，並指
    示Ｍ○○放回已獲飼主匯款付贖之賽鴿。Ｍ○○旋持賴惠芬
    之提款卡去臺南縣永康市六甲頂、二王與大內鄉大內等郵局
    提款。嗣於91年2月23日，經臺南縣警察局歸仁分局員警持
    法院核發之搜索前往臺北市○○路25巷30號6樓之2乙辰○住
    處執行搜索，扣得均屬乙辰○所有如附表四所示之物（經證
    明曾經使用之行動電話門號及帳戶詳見附表五）而循線查獲
    附表一所示事實；又經臺南市警察局第五分局員警，交叉比
    對附表四編號二所示可疑行動電話號碼之通聯紀錄，而追查
    得悉附表二、三所示情節。
二、案經臺南縣警察局歸仁分局、臺南市警察局第五分局分別報
    請臺灣臺南地方法院檢察署檢察官偵查起訴及移請併案審理
    。
    理  由
一、訊之上訴人即被告乙辰○對右揭犯事實為有罪陳述，並就所
    有卷證，坦承供認在卷。訊之上訴人即被告Ｍ○○固承於附
    表一所示時、地網捕賽鴿，惟辯稱：賽鴿放飛後鴿主已不能
    支配鴿子，網捕賽鴿應屬侵占離本人持有物，而非竊盜，又
    伊捉取賽鴿後，以每隻一千元至一千五百元價格賣給乙辰○
    ，乙辰○向鴿主恐嚇金錢與伊無關云云。
二、經查：
  (一)上開犯罪事實，業據被告乙辰○於警詢、檢察官偵查中、原
    審及本院行準備程序時均自白甚詳（詳歸仁分局0000000000
    號警卷第1-4頁；第五分局131號警卷第1-4頁；偵二卷第5-7
    、63、64、70、82、201至203頁；原審卷第21、22、85-90
    頁），並於準備程序中對被告以外之人之陳述不爭執，且於
    原審及本院審理時為有罪之陳述。
  (二)上開犯罪事實，亦據被告Ｍ○○於警詢、檢察官偵查中及原
    審行準備程序時自白犯行（詳歸仁分局0000000000號警卷第
    1-5頁；第五分局131號警卷第5-8頁；偵四卷第8-13頁、偵
    二卷第133頁；原審卷第23、24頁），並對被告以外之人之
    陳述不爭執，且於原審審理時為有罪之陳述。並核與同案被
    告乙辰○結證情節相符，自堪信為真實。
  (三)被告乙辰○、Ｍ○○前揭自白，核與附表一、二、三所示被
    害人於警詢中之指訴；被害人乙Ａ○（附表一編號一）、Ｘ
    ○○（附表一編號二）、甲Ａ○（附表一編號三）等三人於
    偵查中之證言（詳偵二卷第62、63、69、70頁），均屬相符
    。並有如附表一、二、三備註欄所示書證（匯款單、通聯紀
    錄等）。及臺南縣警察局歸仁分局91年2月23日搜索扣押筆
    錄及扣押物品收據（詳歸仁分局0000000000號警卷第六、七
    頁）附卷可佐。以及如附表四所示扣案物品足憑。且有被告
    乙辰○身著附表四編號九所示衣帽前往提款之提款機監視器
    翻拍照片4幀（詳歸仁分局0000000000號警卷第26、27頁）
    在卷足憑。又被告Ｍ○○至提款機提領款項時之翻拍照片11
    幀，亦附卷足參（詳歸仁分局0000000000號警卷第31-37頁
    ）。另有附表四編號四所示輔仁大學郵局賴惠芬帳戶（即被
    告乙辰○寄交金融卡予Ｍ○○以供提領竊鴿報酬款項之帳戶
    ）資金往來明細（詳歸仁分局0000000000號警卷第28-30頁
    ）、北區郵政管理局蔡德財帳戶明細（詳附表四編號四扣案
    之存摺帳戶；偵二卷第103、105、143、144頁）、臺北永春
    郵局張裕青帳戶明細（詳附表四編號四扣案之存摺帳戶；偵
    二卷第106-111、187-191頁）；土城清水郵局徐永達帳戶明
    細（詳附表四編號四扣案之存摺帳戶；偵二卷第141-156頁
    ）；宜蘭五結郵局樊勝光帳戶明細（詳附表四編號四扣案之
    存摺帳戶；偵二卷第162-177頁）等可為佐證。
  (四)綜上各情，並參酌被告Ｍ○○自承其曾係賽鴿協會成員，以
    及被告乙辰○復於原審證稱：「他（Ｍ○○）說愈接近比賽
    賽鴿的價值愈高」等語（詳原審卷(一)第218頁），顯見被告
    Ｍ○○因曾參與賽鴿協會而知悉賽鴿因參與不同階段比賽而
    異其身價。因此，被告Ｍ○○應較為明瞭賽鴿飼主愛鴿遭竊
    之痛苦心情與實質上之財物損害，則被告Ｍ○○之可非難性
    自較同案被告乙辰○為高，被告二人罪證明確，犯行均堪認
    定。
三、按賽鴿係他人所有飼養之飛禽，乃屬動產之一種，雖在比賽
    中放任飛翔，因具有歸巢性，可以飛回嗣養鴿舍，故於放飛
    之賽鴿，難謂係離本人所持有之物。又按共同正犯之成立，
    祇須具有犯意之聯絡，行為之分擔，不問犯罪動機起於何人
    ，亦不必每一階段犯行，均經參與，最高法院34年上字第86
    2號判例可資參照。本案被告Ｍ○○雖僅實施盜捕賽鴿之行
    為，未去電鴿主勒索錢財；被告乙辰○僅實施致電賽鴿飼主
    恐嚇財物之行為，未參與捕捉賽鴿。然被告乙辰○既係依賴
    被告Ｍ○○盜捕賽鴿始得向飼主恐嚇取財，被告Ｍ○○盜捕
    賽鴿最終亦係因被告乙辰○進而向飼主勒索始獲致不法錢財
    ，自應認為「盜捕賽鴿」與「向賽鴿飼主勒索錢財」均屬其
    二人原先共同謀議之行為步驟，其等自應就所有之謀議與實
    施行為負全部之責任。
四、核被告乙辰○、Ｍ○○所為，係犯刑法第320條第1項之竊盜
    罪及第346條第1項之恐嚇取財罪。被告二人間有犯意之聯絡
    ，行為之分擔，均為共同正犯。渠等先後多次竊盜及恐嚇取
    財行為，時間緊接，所犯罪名相同，顯各係出於概括之犯意
    反覆為之，均為連續犯，爰依刑法第56條規定以一罪論，並
    各加重其刑。又渠等所犯連續竊盜及連續恐嚇取財行為間，
    有方法結果之牽連關係，為牽連犯，應從一重依連續恐嚇取
    財罪處斷。
五、原審以被告二人罪證明確，因予適用刑法第28條、第56條、
    第320條第1項、第346條第1項、第55條、第38條第1項第2款
    、第3款，罰金罰鍰提高標準條例第1條前段規定，並審酌被
    告Ｍ○○自承其曾係賽鴿協會成員，應較為明瞭賽鴿飼主愛
    鴿遭竊之痛苦心情與實質上之財物損害，其可非難性顯然較
    高，以及參酌被告二人犯罪之動機、目的、手段，以及被害
    人數甚眾，已經證明之獲利金額為五十八萬零六百三十元，
    惡性非輕，並就被告涉案程度，與被告乙辰○犯後始終供承
    犯行並協助查明真象，顯具悔意；被告Ｍ○○雖供承大部分
    事實，猶一再飾詞狹辯，犯後態度不佳等一切情狀，量處被
    告乙辰○有期徒刑一年六月；被告Ｍ○○有期徒刑二年四月
    。並敘明附表四編號一至五、七至十所示之物，均為被告乙
    辰○所有供其等共同犯罪所用或預備之物；同附表編號六所
    示之現金，為被告等共同犯罪所得之物，應分別依刑法第38
    條第1項第2款、第3款宣告沒收。至於該附表編號三所示之
    印章，並無證據足供認定係未經授權而「偽造之印章」，故
    不依刑法第219條規定宣告沒收。另就公訴意旨指訴：(1)被
    告二人係自90年6月間之某日開始為竊鴿及恐嚇取財之犯行
    ，(2)其等前揭犯行總計得財一百三十餘萬元部分。查依卷附
    附表一、二、三所示被害人等於警詢之指訴，本件獲致證據
    證明之犯行，首位接獲被告乙辰○勒贖電話之時間為90年12
    月11日（即附表一編號七三之被害人宇○○），且僅有198
    位鴿主被竊鴿恐嚇取財，得款五十八萬零六百三十元，該等
    時間與金額以外之公訴事實，俱無確切之證據足資證明。而
    依前述首位接獲賽鴿勒贖電話之時間而推算，被告乙辰○、
    Ｍ○○二人於偵查中供稱係自90年11間開始前揭竊取賽鴿之
    犯行，應屬可信。因認上述犯罪時間即90年11月以前（原判
    決誤載為92年11月間，應予訂正），以及逾前開得財金額（
    五十八萬零六百三十元）部分，起訴事實未獲嚴格之證明，
    公訴人亦未再進而舉證，此部分犯罪，尚屬不能證明。惟公
    訴意旨既此部分與前開經論罪科刑之部分，存有連續犯之裁
    判上一罪關係，不另為無罪判決之諭知。本院經核原判決認
    事用法，並無不合，量刑亦稱允當。被告乙辰○上訴意旨，
    指摘原判決量刑過重；被告Ｍ○○上訴意旨，自承其僅單純
    網取他人賽鴿，係犯侵占離本人持有之罪，法律見解似有誤
    解，均為無理由，皆應予駁回。
六、至於臺灣臺南地方法院檢察署92年度偵字第1893號移送原審
    併辦意旨以：被告Ｍ○○夥同蔡全祿（另案由臺灣高等法院
    臺南分院審理）、許德勝（另案經原審法院92年度易字第25
    9號判處有期徒刑九月），共同為自己不法所有之意圖，自
    91年2月6日起，在莊進祥設臺南縣仁德鄉仁愛村1115之1號
    「吉祥牧場」養雞場後方，捕捉飛經上開地點之他人賽鴿，
    渠等係以尼龍網、彈弓、鉛球彩帶、鋸子及裝鴿網帶等工具
    ，使賽鴿飛低落網後竊取，並以此方式竊得原判決附表六所
    示之人所有之賽鴿。嗣於91年2月17日上午11時30分許，為
    警在上址查獲，並扣得尼龍網2件、彈弓7支、鉛球彩帶1袋
    、鋸子1支及裝鴿網帶8只等證據。因認被告Ｍ○○此部分涉
    犯刑法第321條第1項第4款之結夥三人以上竊盜罪嫌。經本
    院訊之被告Ｍ○○堅詞否認此部分犯行，辯稱：伊未曾與蔡
    全祿等人共同盜捕賽鴿等語。惟此部分經原審法院調查之結
    果，認無充足證據足認被告Ｍ○○參與此部分移送併辦之事
    實，自難認與前揭經論罪科刑之部分存有連續犯之裁判上一
    罪之關係，應退由檢察官另為適法之處理，有原審法院93年
    12 月31日南院慶刑洪91易1512字第0930053285號函稿在可
    稽，迄至本案言詞辯論時，未見檢察官聲請併辦，本院自不
    予審究，併予敘明。
據上論斷，應依刑事訴訟法第368條，判決如主文。
本案經檢察官蘇南桓到庭執行職務。
中　　華　　民　　國　　94　　年　　 5　　月　　17　　日
                  刑事第二庭    審判長法　官  葉居正
                                      法　官  高明發
                                      法　官  李文福
以上正本證明與原本無異。
不得上訴。
　　　　　　　　　　　　　　　　　　　書記官  李良倩
中　　華　　民　　國　　94　　年　　5 　　月　　18　　日
附錄本案論罪科刑法條
刑法第320條第1項：
意圖為自己或第三人不法之所有，而竊取他人之動產者，為竊盜
罪，處五年以下有期徒刑、拘役或五百元以下罰金。
刑法第346條第1項：
意圖為自己或第三人不法之所有，以恐嚇使人將本人或第三人之
物交付者，處六月以上五年以下有期徒刑，得併科一千元以下罰
金。
附表一：
本案（91年度偵字第2054、3930號）
【註記有＊記號者，係與併辦部分重覆之被害人】
┌───┬───┬────┬──────┬─────┬────┬────┐
│編  號│被害人│勒贖日期│金額        │匯入帳戶  │勒贖電話│證    據│
│      │      │        │(新台幣/元) │          │        │        │
│      │      ├────┼──────┤          ├────┤        │
│      │      │匯款日期│被擄鴿數    │          │被害電話│        │
│      │      │        │（放回與否）│          │        │        │
├───┼───┼────┼──────┼─────┼────┼────┤
│一    │乙Ａ○│910107  │二千五百    │未陳述    │00000000│1.通聯記│
│      │      │        │            │          │63      │錄2054偵│
│      │      ├────┼──────┤          ├────┤222頁   │
│      │      │910107  │一隻（放回）│          │00000000│        │
│      │      │        │            │          │8       │        │
├───┼───┼────┼──────┼─────┼────┼────┤
│二    │Ｘ○○│901225  │二千        │賴惠芬郵局│00000000│1.通聯記│
│      │      │        │            │0000000000│52      │錄      │
│      │      ├────┼──────┤5719      ├────┤        │
│      │      │未陳述  │一隻（放回）│          │00000000│        │
│      │      │        │            │          │1       │        │
├───┼───┼────┼──────┼─────┼────┼────┤
│三    │甲Ａ○│901227  │二千零二十九│徐永達郵局│00000000│1.通聯記│
│      │      │        │            │0000000000│71      │錄2054偵│
│      │      ├────┼──────┤2586      ├────┤285頁   │
│      │      │901227  │一隻（放回）│          │00000000│2.匯款明│
│      │      │        │            │          │3       │細2054偵│
│      │      │        │            │          │        │284頁   │
│      │      │        │            │          │        │3.帳戶交│
│      │      │        │            │          │        │易明細20│
│      │      │        │            │          │        │54偵145 │
│      │      │        │            │          │        │頁      │
├───┼───┼────┼──────┼─────┼────┼────┤
│四    │庚○○│910102  │二千五百二十│張裕青郵局│00000000│1.通聯記│
│      │      │        │二          │0000000000│63（女）│錄2054偵│
│      │      ├────┼──────┤4809      ├────┤217頁   │
│      │      │910102  │一隻（放回）│          │00000000│2.匯款明│
│      │      │        │            │          │8       │細2054偵│
│      │      │        │            │          │        │218頁   │
│      │      │        │            │          │        │3.帳戶存│
│      │      │        │            │          │        │提明細表│
│      │      │        │            │          │        │2054偵10│
│      │      │        │            │          │        │7頁     │
├───┼───┼────┼──────┼─────┼────┼────┤
│五    │甲Ｚ○│910103  │二千左右    │忘記      │00000000│1.通聯記│
│      │      │        │            │          │63      │錄2054偵│
│      │      ├────┼──────┤          ├────┤220頁   │
│      │      │910103  │一隻（放回）│          │00000000│        │
│      │      │        │            │          │8       │        │
├───┼───┼────┼──────┼─────┼────┼────┤
│六    │甲壬○│910102  │二千        │和順郵局  │00000000│1.通聯記│
│      │      │        │            │          │63      │錄2054偵│
│      │      ├────┼──────┤          ├────┤224頁   │
│      │      │910102  │一隻（放回）│          │00000000│        │
│      │      │        │            │          │7       │        │
├───┼───┼────┼──────┼─────┼────┼────┤
│七    │乙庚○│910109  │二千五百    │不明郵局  │00000000│1.通聯記│
│      │      │        │            │          │63      │錄2054偵│
│      │      ├────┼──────┤          ├────┤226頁   │
│      │      │910109  │一隻（放回）│          │00000000│        │
│      │      │        │            │          │0       │        │
├───┼───┼────┼──────┼─────┼────┼────┤
│八    │甲己○│901227  │四千零三十  │徐永達郵局│00000000│1.通聯記│
│      │      │        │            │0000000000│71      │錄2054偵│
│      │      ├────┼──────┤2586      ├────┤229頁   │
│      │      │901227  │二隻（放回）│          │00000000│2.匯款明│
│      │      │        │            │          │85      │細2054偵│
│      │      │        │            │          │        │146頁   │
├───┼───┼────┼──────┼─────┼────┼────┤
│九    │甲Ｃ○│901228  │1.二千五百二│樊勝光郵局│00000000│1.通聯記│
│＊    │（起訴│        │  十三      │0000000000│71      │錄2054偵│
│      │部分與│        │2.五千零二十│0190      │        │237頁   │
│      │91偵61│        │  九        │          │        │2.匯款明│
│      │36部分├────┼──────┤          ├────┤細2054偵│
│      │重複）│901228  │三隻（放回）│          │00000000│166、231│
│      │      │        │            │          │4       │、232頁 │
├───┼───┼────┼──────┼─────┼────┼────┤
│十    │乙子○│901228  │七千五百    │不明郵局  │00000000│1.通聯記│
│      │      │        │            │          │71      │錄2054偵│
│      │      ├────┼──────┤          ├────┤235頁   │
│      │      │未陳述  │三隻（放回）│          │00000000│        │
│      │      │        │            │          │0       │        │
├───┼───┼────┼──────┼─────┼────┼────┤
│十一  │ｒ○○│1.901219│1.二千五百  │1.張裕青郵│1.091701│1.通聯記│
│      │      │2.901229│2.二千      │  局000199│  7352  │錄2054偵│
│      │      │        │            │  00000000│2.091836│237、374│
│      │      │        │            │2.不明郵局│  8471  │頁      │
│      │      ├────┼──────┤          ├────┤        │
│      │      │未陳述  │1.一隻      │          │00000000│        │
│      │      │        │2.一隻      │          │17      │        │
├───┼───┼────┼──────┼─────┼────┼────┤
│十二  │甲ｏ○│901230  │三千        │不明郵局  │00000000│1.通聯記│
│      │      │        │            │          │71      │錄2054偵│
│      │      ├────┼──────┤          ├────┤239頁   │
│      │      │未陳述  │一隻（未回）│          │00000000│        │
│      │      │        │            │          │5       │        │
├───┼───┼────┼──────┼─────┼────┼────┤
│十三  │黃○○│910110  │三千        │不明郵局  │00000000│1.通聯記│
│      │      │        │            │          │63（女）│錄2054偵│
│      │      ├────┼──────┤          ├────┤241頁   │
│      │      │未陳述  │一隻（放回）│          │00000000│        │
│      │      │        │            │          │7       │        │
├───┼───┼────┼──────┼─────┼────┼────┤
│十四  │乙Ｂ○│910104  │二千        │不明郵局  │00000000│1.通聯記│
│      │      │        │            │          │63（女）│錄2054偵│
│      │      ├────┼──────┤          ├────┤243頁   │
│      │      │未陳述  │一隻（放回）│          │00000000│        │
│      │      │        │            │          │77      │        │
├───┼───┼────┼──────┼─────┼────┼────┤
│十五  │ｈ○○│910122  │二千        │蔡德財郵局│00000000│1.通聯記│
│      │      │        │            │0000000000│52（女）│錄2054偵│
│      │      ├────┼──────┤7124      ├────┤245頁   │
│      │      │未陳述  │一隻（放回）│          │00000000│        │
│      │      │        │            │          │03      │        │
├───┼───┼────┼──────┼─────┼────┼────┤
│十六  │甲ｒ○│901224  │二千        │不明郵局  │00000000│1.通聯記│
│      │      │        │            │          │52（男）│錄2054偵│
│      │      ├────┼──────┤          ├────┤247頁   │
│      │      │        │一隻（放回）│          │00000000│        │
│      │      │        │            │          │1       │        │
├───┼───┼────┼──────┼─────┼────┼────┤
│十七  │甲ｍ○│901229  │二千        │不明郵局  │00000000│1.通聯記│
│      │      │        │            │          │71      │錄2054偵│
│      │      ├────┼──────┤          ├────┤249頁   │
│      │      │未陳述  │一隻（放回）│          │00000000│        │
│      │      │        │            │          │6       │        │
├───┼───┼────┼──────┼─────┼────┼────┤
│十八  │甲癸○│901229  │二千        │不明郵局  │00000000│1.通聯記│
│      │      │        │            │          │71      │錄2054偵│
│      │      ├────┼──────┤          ├────┤251頁   │
│      │      │未陳述  │兩隻（放回）│          │00000000│        │
│      │      │        │            │          │07      │        │
├───┼───┼────┼──────┼─────┼────┼────┤
│十九  │甲戊○│910107  │1.一千五百三│1.清水郵局│00000000│1.通聯記│
│＊    │（起訴│        │  十        │  徐永達  │63      │錄2054偵│
│      │部分與│        │2.二千零二十│  00000000│        │255頁   │
│      │92偵33│        │  四        │  82586   │        │2.匯款單│
│      │16部分│        │            │2.安順郵局│        │據2054偵│
│      │重複）│        │            │  樊勝光  │        │253、254│
│      │      ├────┼──────┤  00000000├────┤頁      │
│      │      │1.901219│一隻（未回）│  50190   │00000000│3.帳戶交│
│      │      │2.910107│            │          │5       │易明細20│
│      │      │        │            │          │        │54偵167 │
├───┼───┼────┼──────┼─────┼────┼────┤
│二十  │甲ｕ○│910107  │未陳述      │未陳述    │00000000│1.通聯記│
│      │      │        │            │          │63      │錄2054偵│
│      │      ├────┼──────┤          ├────┤257頁   │
│      │      │未匯款  │一隻（未回）│          │00000000│        │
│      │      │        │            │          │7       │        │
├───┼───┼────┼──────┼─────┼────┼────┤
│二一  │甲寅○│910102  │1.二千      │1.台南47支│00000000│1.通聯記│
│＊    │（起訴│        │2.四千零三十│  郵局（忘│63      │錄2054偵│
│      │部分與│        │  一        │  記帳號）│        │259頁   │
│      │92偵33├────┼──────┤2.樊勝光郵├────┤2.匯款單│
│      │16部分│        │一隻（放回）│  局032105│00000000│併3316警│
│      │重覆）│        │            │  00000000│5       │P12     │
├───┼───┼────┼──────┼─────┼────┼────┤
│二二  │卯○○│910102  │三千        │張裕青郵局│00000000│1.通聯記│
│      │      │        │            │0000000000│63（女）│錄2054偵│
│      │      ├────┼──────┤4809      ├────┤261頁   │
│      │      │未陳述  │一隻（放回）│          │00000000│        │
│      │      │        │            │          │76      │        │
├───┼───┼────┼──────┼─────┼────┼────┤
│二三  │劉賴駿│910102  │二千五百    │不明郵局  │00000000│1.通聯記│
│      │彬    │        │            │          │63      │錄2054偵│
│      │      ├────┼──────┤          ├────┤263頁   │
│      │      │未陳述  │一隻（放回）│          │00000000│        │
│      │      │        │            │          │89      │        │
├───┼───┼────┼──────┼─────┼────┼────┤
│二四  │甲宙  │910110  │二千        │嚴斯德（北│00000000│1.通聯記│
│      │      │        │            │銀）679221│63（女）│錄2054偵│
│      │      ├────┼──────┤879425    ├────┤265頁   │
│      │      │未陳述  │一隻（放回）│          │00000000│        │
│      │      │        │            │          │2       │        │
├───┼───┼────┼──────┼─────┼────┼────┤
│二五  │Ｙ○○│910102  │五千        │張裕青郵局│00000000│1.通聯記│
│      │      │        │            │0000000000│63      │錄2054偵│
│      │      ├────┼──────┤4809      ├────┤267頁   │
│      │      │未陳述  │二隻（放回）│          │00000000│        │
│      │      │        │            │          │95      │        │
├───┼───┼────┼──────┼─────┼────┼────┤
│二六  │甲子○│910108  │二千        │不明郵局  │00000000│1.通聯記│
│      │      │        │            │          │63      │錄2054偵│
│      │      ├────┼──────┤          ├────┤269頁   │
│      │      │未陳述  │一隻（放回）│          │00000000│        │
│      │      │        │            │          │3       │        │
├───┼───┼────┼──────┼─────┼────┼────┤
│二七  │ａ○○│910103  │二千        │不明郵局  │00000000│1.通聯記│
│      │      │        │            │          │63（男）│錄2054偵│
│      │      ├────┼──────┤          ├────┤271頁   │
│      │      │未陳述  │一隻（放回）│          │00000000│        │
│      │      │        │            │          │1       │        │
├───┼───┼────┼──────┼─────┼────┼────┤
│二八  │辰○○│910108  │二千        │不明郵局  │00000000│1.通聯記│
│      │      │        │            │          │63      │錄2054偵│
│      │      ├────┼──────┤          ├────┤273頁   │
│      │      │未陳述  │一隻（放回）│          │00000000│        │
│      │      │        │            │          │6       │        │
├───┼───┼────┼──────┼─────┼────┼────┤
│二九  │甲亥○│910122  │二千三百    │不明郵局  │00000000│1.通聯記│
│      │      │        │            │          │52（男）│錄2054偵│
│      │      ├────┼──────┤          ├────┤275頁   │
│      │      │未陳述  │一隻（放回）│          │00000000│        │
│      │      │        │            │          │6       │        │
├───┼───┼────┼──────┼─────┼────┼────┤
│三十  │Ｌ○○│901228  │1.二千零十五│1.不明郵局│00000000│1.通聯記│
│＊    │（起訴│        │2.一千七百一│2.樊勝光郵│71      │錄2054偵│
│      │部分與│        │  十一      │  局032105│        │277頁   │
│      │92偵33├────┼──────┤  00000000├────┤2.匯款單│
│      │16部份│未陳述  │一隻（放回）│          │00000000│併3316警│
│      │重複）│        │            │          │1       │P30     │
├───┼───┼────┼──────┼─────┼────┼────┤
│三一  │Ｑ○○│910108  │二千零十五  │樊勝光郵局│00000000│1.匯款收│
│＊    │（起訴│        │            │0000000000│71      │據2054偵│
│      │部分與├────┼──────┤0190      ├────┤279頁   │
│      │91偵61│910108  │一隻（未回）│          │00000000│2.帳戶交│
│      │36部分│        │            │          │40      │易明細20│
│      │重複）│        │            │          │        │54偵167 │
├───┼───┼────┼──────┼─────┼────┼────┤
│三二  │ｂ○○│901227  │二千零十五  │不明郵局  │00000000│1.通聯記│
│      │      │        │            │          │71      │錄2054偵│
│      │      ├────┼──────┤          ├────┤284頁   │
│      │      │未陳述  │一隻（放回）│          │00000000│        │
│      │      │        │            │          │1       │        │
├───┼───┼────┼──────┼─────┼────┼────┤
│三三  │乙亥○│901229  │一千八百三十│徐永達郵局│00000000│1.通聯記│
│      │      │        │九          │0000000000│71      │錄2054偵│
│      │      ├────┼──────┤2586      ├────┤286頁   │
│      │      │901231  │一隻（放回）│          │00000000│2.匯款收│
│      │      │        │            │          │2       │據2054偵│
│      │      │        │            │          │        │287頁   │
│      │      │        │            │          │        │3.帳戶交│
│      │      │        │            │          │        │易明細20│
│      │      │        │            │          │        │54偵146 │
│      │      │        │            │          │        │頁      │
├───┼───┼────┼──────┼─────┼────┼────┤
│三四  │乙黃○│910103  │二千零一十  │樊勝光郵局│00000000│1.通聯記│
│＊    │（起訴│        │            │0000000000│63      │錄2054偵│
│      │部分與├────┼──────┤0190      ├────┤289頁   │
│      │91偵61│        │一隻（放回）│          │00000000│2.匯款單│
│      │36部分│        │            │          │9       │6136警P1│
│      │重複）│        │            │          │        │60反    │
├───┼───┼────┼──────┼─────┼────┼────┤
│三五  │甲辛○│1.901225│1.二千零十一│徐永達郵局│1.091701│1.通聯記│
│      │      │2.910110│2.二千      │0000000000│  7352  │錄2054偵│
│      │      │        │            │2586      │2.091836│291、553│
│      │      │        │            │          │  8471  │頁      │
│      │      ├────┼──────┤          ├────┤2.匯款收│
│      │      │1.未陳述│一隻（放回）│          │1.063553│據2054偵│
│      │      │2.910110│            │          │  340   │292頁   │
│      │      │        │            │          │2.063554│        │
│      │      │        │            │          │  713   │        │
├───┼───┼────┼──────┼─────┼────┼────┤
│三六  │甲ｖ○│901225  │二千零六    │徐永達郵局│00000000│1.通聯記│
│      │      │        │            │0000000000│52（男）│錄2054偵│
│      │      ├────┼──────┤2586      ├────┤295頁   │
│      │      │901225  │一隻（放回）│          │00000000│2.匯款收│
│      │      │        │            │          │2       │據2054偵│
│      │      │        │            │          │        │294頁   │
├───┼───┼────┼──────┼─────┼────┼────┤
│三七  │甲Ｒ○│910103  │二千        │張裕青郵局│00000000│1.通聯記│
│      │      │        │            │0000000000│63（女）│錄2054偵│
│      │      ├────┼──────┤4809      ├────┤297頁   │
│      │      │未陳述  │一隻（放回）│          │00000000│        │
│      │      │        │            │          │20      │        │
├───┼───┼────┼──────┼─────┼────┼────┤
│三八  │ｆ○○│910103  │二千        │樊勝光郵局│00000000│1.通聯記│
│      │      │        │            │0000000000│63（女）│錄2054偵│
│      │      ├────┼──────┤0190      ├────┤299頁   │
│      │      │未陳述  │一隻（放回）│          │00000000│        │
│      │      │        │            │          │5       │        │
├───┼───┼────┼──────┼─────┼────┼────┤
│三九  │Ｗ○○│910122  │二千五百十六│蔡德財郵局│00000000│1.通聯記│
│      │      │        │            │0000000000│52（女）│錄2054偵│
│      │      ├────┼──────┤0864      ├────┤302頁   │
│      │      │910122  │一隻（放回）│          │00000000│2.匯款收│
│      │      │        │            │          │0       │據2054偵│
│      │      │        │            │          │        │301頁   │
├───┼───┼────┼──────┼─────┼────┼────┤
│四十  │丁○○│910103  │二千        │不明郵局  │00000000│1.通聯記│
│      │      │        │            │          │63      │錄2054偵│
│      │      ├────┼──────┤          ├────┤304頁   │
│      │      │未陳述  │一隻（放回）│          │00000000│        │
│      │      │        │            │          │02      │        │
├───┼───┼────┼──────┼─────┼────┼────┤
│四一  │甲ｙ○│910102  │二千五百    │不明郵局  │00000000│1.通聯記│
│      │      │        │            │          │63（女）│錄2054偵│
│      │      ├────┼──────┤          ├────┤306頁   │
│      │      │未陳述  │一隻（放回）│          │00000000│        │
│      │      │        │            │          │9       │        │
├───┼───┼────┼──────┼─────┼────┼────┤
│四二  │甲Ｕ○│910110  │二千        │不明郵局  │00000000│1.通聯記│
│      │      │        │            │          │63（女）│錄2054偵│
│      │      ├────┼──────┤          ├────┤308頁   │
│      │      │未陳述  │一隻（放回）│          │00000000│        │
│      │      │        │            │          │72      │        │
├───┼───┼────┼──────┼─────┼────┼────┤
│四三  │甲地○│910103  │一千七百    │不明郵局  │00000000│1.通聯記│
│      │      │        │            │          │63      │錄2054偵│
│      │      ├────┼──────┤          ├────┤310頁   │
│      │      │未陳述  │一隻（放回）│          │00000000│        │
│      │      │        │            │          │1       │        │
├───┼───┼────┼──────┼─────┼────┼────┤
│四四  │ｓ○○│910108  │五千        │徐永達郵局│00000000│1.通聯記│
│      │      │        │            │0000000000│63      │錄2054偵│
│      │      ├────┼──────┤2586      ├────┤312頁   │
│      │      │未陳述  │二隻（放回）│          │00000000│        │
│      │      │        │            │          │00      │        │
├───┼───┼────┼──────┼─────┼────┼────┤
│四五  │申○○│901229  │二千        │不明郵局  │00000000│1.通聯記│
│      │      │        │            │          │71      │錄2054偵│
│      │      ├────┼──────┤          ├────┤314頁   │
│      │      │未陳述  │一隻（放回）│          │00000000│        │
│      │      │        │            │          │6       │        │
├───┼───┼────┼──────┼─────┼────┼────┤
│四六  │ｄ○○│910102  │一千八百    │張裕青郵局│00000000│1.通聯記│
│      │      │        │            │0000000000│63      │錄2054偵│
│      │      ├────┼──────┤4809      ├────┤316頁   │
│      │      │910102  │一隻（放回）│          │00000000│2.交易明│
│      │      │        │            │          │72      │細2054偵│
│      │      │        │            │          │        │107頁   │
├───┼───┼────┼──────┼─────┼────┼────┤
│四七  │ｅ○○│910110  │二千        │徐永達郵局│00000000│1.通聯記│
│      │      │        │            │0000000000│63      │錄2054偵│
│      │      ├────┼──────┤2586      ├────┤318頁   │
│      │      │未陳述  │一隻（放回）│          │00000000│        │
│      │      │        │            │          │1       │        │
├───┼───┼────┼──────┼─────┼────┼────┤
│四八  │ｉ○○│901227  │二千        │不明郵局  │00000000│1.通聯記│
│      │      │        │            │          │71      │錄2054偵│
│      │      ├────┼──────┤          ├────┤320頁   │
│      │      │未陳述  │一隻（放回）│          │00000000│        │
│      │      │        │            │          │5       │        │
├───┼───┼────┼──────┼─────┼────┼────┤
│四九  │ｋ○○│910107  │二千零二十二│不明郵局  │00000000│1.通聯記│
│＊    │（起訴│        │            │          │63      │錄2054偵│
│      │部分與├────┼──────┤          ├────┤322頁   │
│      │92偵33│未陳述  │一隻（放回）│          │00000000│        │
│      │16重複│        │            │          │80      │        │
│      │）    │        │            │          │        │        │
├───┼───┼────┼──────┼─────┼────┼────┤
│五十  │甲Ｙ○│910108  │一千二百零五│樊勝光郵局│00000000│1.通聯記│
│＊    │（起訴│        │            │0000000000│63      │錄2054偵│
│      │部分與├────┼──────┤0190      ├────┤324頁   │
│      │92偵33│未陳述  │一隻（放回）│          │00000000│        │
│      │16部分│        │            │          │2       │        │
│      │重複）│        │            │          │        │        │
├───┼───┼────┼──────┼─────┼────┼────┤
│五一  │甲卯○│910108  │四千五百    │樊勝光郵局│00000000│1.通聯記│
│      │      │        │            │0000000000│63（女）│錄2054偵│
│      │      ├────┼──────┤0190      ├────┤328頁   │
│      │      │未陳述  │二隻（放回）│          │00000000│        │
│      │      │        │            │          │36      │        │
├───┼───┼────┼──────┼─────┼────┼────┤
│五二  │乙Ｄ○│910102  │未陳述      │不明郵局  │00000000│1.通聯記│
│      │      │        │            │          │63（女）│錄2054偵│
│      │      ├────┼──────┤          ├────┤330頁   │
│      │      │未匯款  │一隻（未回）│          │00000000│        │
│      │      │        │            │          │0       │        │
├───┼───┼────┼──────┼─────┼────┼────┤
│五三  │乙天○│1.910108│1.二千五百  │樊勝光郵局│00000000│1.通聯記│
│＊    │（起訴│2.910109│2.二千零十九│0000000000│63      │錄2054偵│
│      │部分與│        │            │0190      │        │332頁   │
│      │92偵33├────┼──────┤          ├────┤2.匯款單│
│      │16部分│1.未陳述│二隻（放回）│          │00000000│併3316警│
│      │重複）│2.      │            │          │0       │P34     │
├───┼───┼────┼──────┼─────┼────┼────┤
│五四  │甲Ｋ○│910102  │二千五百十一│張裕青郵局│00000000│1.通聯記│
│      │      │        │            │0000000000│63（女）│錄2054偵│
│      │      ├────┼──────┤4809      ├────┤335頁   │
│      │      │910102  │一隻（放回）│          │00000000│2.匯款收│
│      │      │        │            │          │7       │據2054偵│
│      │      │        │            │          │        │107頁   │
├───┼───┼────┼──────┼─────┼────┼────┤
│五五  │ｕ○○│910102  │一萬        │張裕青郵局│00000000│1.通聯紀│
│      │      │        │            │0000000000│63      │錄2054偵│
│      │      ├────┼──────┤4809      ├────┤337頁   │
│      │      │未陳述  │五隻（放回）│          │00000000│        │
│      │      │        │            │          │46      │        │
├───┼───┼────┼──────┼─────┼────┼────┤
│五六  │乙申○│910102  │二千零三十五│樊勝光郵局│00000000│1.通聯紀│
│      │      │        │            │0000000000│63（女）│錄2054偵│
│      │      ├────┼──────┤0190      ├────┤339頁   │
│      │      │未陳述  │一隻（放回）│          │00000000│2.匯款  │
│      │      │        │            │          │39      │2054偵卷│
│      │      │        │            │          │        │167頁   │
├───┼───┼────┼──────┼─────┼────┼────┤
│五七  │乙宙○│901219  │二千        │不明郵局  │00000000│1.通聯紀│
│      │      │        │            │          │52      │錄2054偵│
│      │      ├────┼──────┤          ├────┤341頁   │
│      │      │未陳述  │一隻（放回）│          │00000000│        │
│      │      │        │            │          │7       │        │
├───┼───┼────┼──────┼─────┼────┼────┤
│五八  │黃明勖│910110  │二千        │忘記      │00000000│1.通聯紀│
│      │      │        │            │          │63      │錄2054偵│
│      │      ├────┼──────┤          ├────┤345頁   │
│      │      │未匯款  │一隻（未回）│          │00000000│        │
│      │      │        │            │          │45      │        │
├───┼───┼────┼──────┼─────┼────┼────┤
│五九  │甲ｊ○│910107  │二千五百零七│樊勝光郵局│00000000│1.通聯紀│
│＊    │（起訴│        │            │0000000000│63      │錄2054偵│
│      │部分與│        │            │0190      │        │347頁   │
│      │92偵33├────┼──────┤          ├────┤2.匯款明│
│      │16部分│910107  │一隻（放回）│          │00000000│細2054偵│
│      │重複）│        │            │          │3       │167頁   │
├───┼───┼────┼──────┼─────┼────┼────┤
│六十  │亥○○│910107  │八千        │不明郵局  │00000000│1.通聯紀│
│      │      │        │            │          │63      │錄2054偵│
│      │      ├────┼──────┤          ├────┤349頁   │
│      │      │未陳述  │四隻（放回）│          │00000000│        │
│      │      │        │            │          │8       │        │
├───┼───┼────┼──────┼─────┼────┼────┤
│六一  │乙○○│901225  │二千        │徐永達郵局│00000000│1.通聯紀│
│      │      │        │            │0000000000│52      │錄2054偵│
│      │      ├────┼──────┤2586      ├────┤357頁   │
│      │      │未陳述  │一隻（放回）│          │00000000│2.匯款20│
│      │      │        │            │          │0       │54偵145 │
│      │      │        │            │          │        │頁      │
├───┼───┼────┼──────┼─────┼────┼────┤
│六二  │甲Ｘ○│910102  │一千八百    │不明郵局  │00000000│1.通聯紀│
│      │      │        │            │          │63（女）│錄2054偵│
│      │      ├────┼──────┤          ├────┤353頁   │
│      │      │未陳述  │一隻（放回）│          │00000000│        │
│      │      │        │            │          │8       │        │
├───┼───┼────┼──────┼─────┼────┼────┤
│六三  │Ｋ○○│1.910103│1.二千      │1.張裕青郵│00000000│1.通聯紀│
│      │      │2.910108│2.二千      │  局000199│63      │錄2054偵│
│      │      ├────┼──────┤  00000000├────┤355頁   │
│      │      │未陳述  │一隻（放回）│2.忘記    │00000000│2.匯款收│
│      │      │        │            │          │2       │據2054偵│
│      │      │        │            │          │        │107頁   │
├───┼───┼────┼──────┼─────┼────┼────┤
│六四  │甲Ｏ○│910102  │二千        │樊勝光    │00000000│1.通聯紀│
│＊    │（起訴│        │            │0000000000│63（女）│錄2054偵│
│      │部分與├────┼──────┤0190      ├────┤358頁   │
│      │91偵61│        │一隻        │          │00000000│2.匯款收│
│      │36部分│        │(有無放回二 │          │0       │據2054偵│
│      │重複）│        │次供述不一）│          │        │166頁   │
│      │      │        │            │          │        │3.供述  │
│      │      │        │            │          │        │(1)2054偵│
│      │      │        │            │          │        │357頁   │
│      │      │        │            │          │        │(2)6136警│
│      │      │        │            │          │        │P156    │
├───┼───┼────┼──────┼─────┼────┼────┤
│六五  │酉○○│910104  │四千一百    │張裕青郵局│00000000│1.通聯紀│
│      │      │        │            │0000000000│63      │錄2054偵│
│      │      ├────┼──────┤4809      ├────┤360頁   │
│      │      │未陳述  │二隻（放回）│          │00000000│2.匯款收│
│      │      │        │            │          │44      │據2054偵│
│      │      │        │            │          │        │111頁   │
├───┼───┼────┼──────┼─────┼────┼────┤
│六六  │乙地○│901225  │二千        │不明郵局  │00000000│1.通聯紀│
│      │      │        │            │          │52      │錄2054偵│
│      │      ├────┼──────┤          ├────┤362頁   │
│      │      │未陳述  │一隻（放回）│          │00000000│        │
│      │      │        │            │          │59      │        │
├───┼───┼────┼──────┼─────┼────┼────┤
│六七  │甲乙○│910108  │二千        │不明郵局  │00000000│1.通聯紀│
│      │      │        │            │          │63（女）│錄2054偵│
│      │      ├────┼──────┤          ├────┤364頁   │
│      │      │未陳述  │一隻（放回）│          │00000000│        │
│      │      │        │            │          │6       │        │
├───┼───┼────┼──────┼─────┼────┼────┤
│六八  │甲ｔ○│910109  │二千五百零九│徐永達郵局│00000000│1.通聯紀│
│      │      │        │            │0000000000│63（女）│錄2054偵│
│      │      ├────┼──────┤2586      ├────┤366頁   │
│      │      │910111  │一隻（放回）│          │00000000│2.匯款收│
│      │      │        │            │          │8       │據2054偵│
│      │      │        │            │          │        │147頁   │
├───┼───┼────┼──────┼─────┼────┼────┤
│六九  │Ｇ○○│910103  │二千五百五十│徐永達郵局│00000000│1.通聯紀│
│      │      │        │            │0000000000│63      │錄2054偵│
│      │      ├────┼──────┤2586      ├────┤368頁   │
│      │      │未陳述  │一隻（放回）│          │00000000│2.匯款收│
│      │      │        │            │          │3       │據2054偵│
│      │      │        │            │          │        │P146    │
├───┼───┼────┼──────┼─────┼────┼────┤
│七十  │巳○○│901219  │二千        │徐永達郵局│00000000│1.通聯紀│
│      │      │        │            │0000000000│52      │錄2054偵│
│      │      ├────┼──────┤2586      ├────┤370頁   │
│      │      │未陳述  │一隻（放回）│          │00000000│2.匯款收│
│      │      │        │            │          │9       │據2054偵│
│      │      │        │            │          │        │144頁   │
├───┼───┼────┼──────┼─────┼────┼────┤
│七一  │甲Ｓ○│910102  │一千一百七十│不明郵局  │00000000│1.通聯紀│
│      │      │        │            │          │63      │錄2054偵│
│      │      ├────┼──────┤          ├────┤372頁   │
│      │      │未陳述  │一隻（放回）│          │00000000│        │
│      │      │        │            │          │0       │        │
├───┼───┼────┼──────┼─────┼────┼────┤
│七二  │乙玄○│910102  │二千零十八  │張裕青郵局│00000000│1.通聯紀│
│      │      │        │            │0000000000│63      │錄2054偵│
│      │      ├────┼──────┤4809      ├────┤376頁   │
│      │      │未陳述  │一隻（放回）│          │00000000│        │
│      │      │        │            │          │86      │        │
├───┼───┼────┼──────┼─────┼────┼────┤
│七三  │宇○○│1.910104│1.二千      │1.張裕青郵│1.092181│1.通聯紀│
│      │      │2.901211│2.(1)二千零四│  局000199│  2663  │錄2054偵│
│      │      │        │    十五    │  00000000│2.091836│378、549│
│      │      │        │  (2)一千八百│2.(1)徐永達│  8471  │頁      │
│      │      │        │    十七    │  郵局0311│        │2.匯款收│
│      │      │        │  (3)二千零一│  00000000│        │據2054偵│
│      │      │        │    十六    │  86      │        │111、146│
│      │      ├────┼──────┤  (2)同(1)  ├────┤、147、5│
│      │      │1.未陳述│四隻（放回）│  (3)同1.  │093764  │46~548頁│
│      │      │2.      │            │          │9611    │        │
│      │      │(1)901231│            │          │        │        │
│      │      │(2)910104│            │          │        │        │
│      │      │(3)901231│            │          │        │        │
├───┼───┼────┼──────┼─────┼────┼────┤
│七四  │甲Ｖ○│1.910102│1.二千      │樊勝光郵局│00000000│1.通聯紀│
│＊    │（起訴│2.910106│2.一千八百三│0000000000│63      │錄2054偵│
│      │部分與│        │  十五      │0190      │        │380頁   │
│      │92偵33├────┼──────┤          ├────┤2.匯款明│
│      │16部分│未陳述  │二隻（放回）│          │00000000│細2054偵│
│      │重複）│        │            │          │95      │167頁   │
│      │      │        │            │          │        │3.匯款單│
│      │      │        │            │          │        │併3316警│
│      │      │        │            │          │        │P42     │
├───┼───┼────┼──────┼─────┼────┼────┤
│七五  │丑○○│901228  │二千零二十四│樊勝光郵局│00000000│1.通聯紀│
│      │      │        │            │0000000000│71      │錄2054偵│
│      │      │        │            │0190      │        │382頁   │
│      │      ├────┼──────┤          ├────┤2.匯款明│
│      │      │901228  │一隻（放回）│          │00000000│細2054偵│
│      │      │        │            │          │1       │166、383│
│      │      │        │            │          │        │頁      │
├───┼───┼────┼──────┼─────┼────┼────┤
│七六  │甲未○│910107  │二千        │不明郵局  │00000000│1.通聯紀│
│      │      │        │            │          │63      │錄2054偵│
│      │      ├────┼──────┤          ├────┤385頁   │
│      │      │未陳述  │一隻（放回）│          │00000000│        │
│      │      │        │            │          │55      │        │
├───┼───┼────┼──────┼─────┼────┼────┤
│七七  │戌○○│910102  │二千        │不明郵局  │00000000│1.通聯紀│
│      │      │        │            │          │63      │錄2054偵│
│      │      ├────┼──────┤          ├────┤386頁   │
│      │      │未陳述  │一隻（放回）│          │00000000│        │
│      │      │        │            │          │8       │        │
├───┼───┼────┼──────┼─────┼────┼────┤
│七八  │未○○│910102  │二千        │張裕青郵局│00000000│1.通聯紀│
│      │      │        │            │0000000000│63（女）│錄2054偵│
│      │      ├────┼──────┤4809      ├────┤388頁   │
│      │      │910102  │一隻（放回）│          │00000000│2.匯款收│
│      │      │        │            │          │66      │據2054偵│
│      │      │        │            │          │        │107頁   │
├───┼───┼────┼──────┼─────┼────┼────┤
│七九  │ｔ○○│910109  │二千零二十二│徐永達郵局│00000000│1.通聯紀│
│      │      │        │            │0000000000│63（女）│錄2054偵│
│      │      ├────┼──────┤2586      ├────┤390頁   │
│      │      │910109  │一隻（放回）│          │00000000│2.匯款收│
│      │      │        │            │          │58      │據2054偵│
│      │      │        │            │          │        │147、391│
│      │      │        │            │          │        │頁      │
├───┼───┼────┼──────┼─────┼────┼────┤
│八十  │甲Ｆ○│910107  │一萬零五百  │蔡德財（北│00000000│1.通聯紀│
│      │      │        │            │銀）679221│63（女）│錄2054偵│
│      │      ├────┼──────┤879514    ├────┤393頁   │
│      │      │未陳述  │三隻（放回）│          │00000000│2.尚未調│
│      │      │        │            │          │57      │帳戶明細│
├───┼───┼────┼──────┼─────┼────┼────┤
│八一  │甲ｐ○│910109  │二千五百零九│徐永達郵局│00000000│1.通聯紀│
│      │      │        │            │0000000000│63（女）│錄2054偵│
│      │      ├────┼──────┤2586      ├────┤393頁   │
│      │      │910109  │一隻（未回）│          │00000000│2.匯款紀│
│      │      │        │            │          │3       │錄2054偵│
│      │      │        │            │          │        │147頁   │
├───┼───┼────┼──────┼─────┼────┼────┤
│八二  │Ｔ○○│910109  │二千        │不明郵局  │00000000│1.通聯紀│
│      │      │        │            │          │63      │錄2054偵│
│      │      ├────┼──────┤          ├────┤397頁   │
│      │      │未陳述  │一隻（放回）│          │00000000│        │
│      │      │        │            │          │9       │        │
├───┼───┼────┼──────┼─────┼────┼────┤
│八三  │子○○│910104  │二千五百    │不明郵局  │00000000│1.通聯紀│
│      │      │        │            │          │63（女）│錄2054偵│
│      │      ├────┼──────┤          ├────┤399頁   │
│      │      │未陳述  │一隻（放回）│          │00000000│        │
│      │      │        │            │          │1       │        │
├───┼───┼────┼──────┼─────┼────┼────┤
│八四  │ｚ○○│901224  │七千五百    │不明郵局  │00000000│1.通聯紀│
│      │      │        │            │          │52      │錄2054偵│
│      │      ├────┼──────┤          ├────┤401頁   │
│      │      │未陳述  │三隻（放回）│          │00000000│        │
│      │      │        │            │          │8       │        │
├───┼───┼────┼──────┼─────┼────┼────┤
│八五  │Ｂ○○│910109  │四千零五十  │徐永達郵局│00000000│1.通聯紀│
│      │      │        │            │0000000000│63      │錄2054偵│
│      │      ├────┼──────┤2586      ├────┤403頁   │
│      │      │未陳述  │二隻（放回）│          │00000000│2.匯款收│
│      │      │        │            │          │0、06572│據2054偵│
│      │      │        │            │          │9869    │147頁   │
├───┼───┼────┼──────┼─────┼────┼────┤
│八六  │乙癸○│901227  │三千零二十八│徐永達郵局│00000000│1.通聯紀│
│      │      │        │            │0000000000│71      │錄2054偵│
│      │      ├────┼──────┤2586      ├────┤405頁   │
│      │      │901227  │一隻（放回）│          │00000000│2.匯款收│
│      │      │        │            │          │2       │據2054偵│
│      │      │        │            │          │        │146、406│
│      │      │        │            │          │        │頁      │
├───┼───┼────┼──────┼─────┼────┼────┤
│八七  │乙午○│910104  │三千八百    │忘記      │00000000│1.通聯紀│
│      │      │        │            │          │63（女）│錄2054偵│
│      │      ├────┼──────┤          ├────┤408頁   │
│      │      │未陳述  │一隻（放回）│          │00000000│        │
│      │      │        │            │          │1       │        │
├───┼───┼────┼──────┼─────┼────┼────┤
│八八  │癸○○│910103  │1.五千      │1.許金樹（│00000000│1.通聯紀│
│＊    │（起訴│        │2.二千五百一│  北銀）92│63      │錄2054偵│
│      │部分與│        │  十二      │  00000000│        │410頁   │
│      │91偵61│        │            │2.樊勝光郵│        │2.尚未調│
│      │36部分├────┼──────┤  局032105├────┤許金樹帳│
│      │重複）│910103  │1.二隻（放回│  00000000│00000000│戶明細  │
│      │      │        │  ）        │          │1       │3.匯款單│
│      │      │        │2.一隻（放回│          │        │6136警P1│
│      │      │        │  ）        │          │        │74反    │
├───┼───┼────┼──────┼─────┼────┼────┤
│八九  │乙宇○│901229  │四千五百二十│不明郵局  │00000000│1.通聯紀│
│      │      │        │五          │          │71      │錄2054偵│
│      │      ├────┼──────┤          ├────┤412頁   │
│      │      │未陳述  │二隻（放回）│          │00000000│        │
│      │      │        │            │          │54      │        │
├───┼───┼────┼──────┼─────┼────┼────┤
│九十  │甲天○│901229  │二千五百    │不明郵局  │00000000│1.通聯紀│
│      │      │        │            │          │71      │錄2054偵│
│      │      ├────┼──────┤          ├────┤414頁   │
│      │      │        │一隻（放回）│          │00000000│        │
│      │      │        │            │          │1       │        │
├───┼───┼────┼──────┼─────┼────┼────┤
│九一  │Ｉ○○│901227  │二千零一十  │不明郵局  │00000000│1.通聯紀│
│      │      │        │            │          │71      │錄2054偵│
│      │      ├────┼──────┤          ├────┤416頁   │
│      │      │未陳述  │一隻（放回）│          │00000000│        │
│      │      │        │            │          │6       │        │
├───┼───┼────┼──────┼─────┼────┼────┤
│九二  │甲ｗ○│901227  │四千零六十五│不明郵局  │00000000│1.通聯紀│
│      │      │        │            │          │71      │錄2054偵│
│      │      ├────┼──────┤          ├────┤418頁   │
│      │      │未陳述  │二隻（放回）│          │00000000│        │
│      │      │        │            │          │0       │        │
├───┼───┼────┼──────┼─────┼────┼────┤
│九三  │Ｄ○○│901228  │二千零一十二│不明郵局  │00000000│1.通聯紀│
│      │      │        │            │          │71      │錄2054偵│
│      │      ├────┼──────┤          ├────┤420頁   │
│      │      │未陳述  │一隻（放回）│          │00000000│        │
│      │      │        │            │          │8       │        │
├───┼───┼────┼──────┼─────┼────┼────┤
│九四  │乙寅○│901228  │五千四百    │不明郵局  │00000000│1.通聯紀│
│      │      │        │            │          │71      │錄2054偵│
│      │      ├────┼──────┤          ├────┤422頁   │
│      │      │未陳述  │一隻（放回）│          │00000000│        │
│      │      │        │            │          │6       │        │
├───┼───┼────┼──────┼─────┼────┼────┤
│九五  │寅○○│901227  │二千        │徐永達郵局│00000000│1.通聯紀│
│      │      │        │            │0000000000│71      │錄2054偵│
│      │      ├────┼──────┤2586      ├────┤424頁   │
│      │      │901227  │一隻（放回）│          │00000000│2.匯款紀│
│      │      │        │            │          │3       │錄2054偵│
│      │      │        │            │          │        │146頁   │
├───┼───┼────┼──────┼─────┼────┼────┤
│九六  │甲ｇ○│901228  │二千零三十  │不明郵局  │00000000│1.通聯紀│
│      │      │        │            │          │71      │錄2054偵│
│      │      ├────┼──────┤          ├────┤426頁   │
│      │      │未陳述  │一隻（放回）│          │00000000│        │
│      │      │        │            │          │7       │        │
├───┼───┼────┼──────┼─────┼────┼────┤
│九七  │乙戊○│901229  │二千零二十五│不明郵局  │00000000│1.通聯紀│
│      │      │        │            │          │71      │錄2054偵│
│      │      ├────┼──────┤          ├────┤428頁   │
│      │      │未陳述  │一隻（放回）│          │00000000│        │
│      │      │        │            │          │6       │        │
├───┼───┼────┼──────┼─────┼────┼────┤
│九八  │ｖ○○│901229  │一千五百    │不明郵局  │00000000│1.通聯紀│
│      │      │        │            │          │71      │錄2054偵│
│      │      ├────┼──────┤          ├────┤430頁   │
│      │      │未陳述  │一隻（放回）│          │00000000│        │
│      │      │        │            │          │1       │        │
├───┼───┼────┼──────┼─────┼────┼────┤
│九九  │辛○○│910109  │二千        │不明郵局  │00000000│1.通聯紀│
│      │      │        │            │          │63（女）│錄2054偵│
│      │      ├────┼──────┤          ├────┤432頁   │
│      │      │未陳述  │一隻（未回）│          │00000000│        │
│      │      │        │            │          │83      │        │
├───┼───┼────┼──────┼─────┼────┼────┤
│一百  │ｙ○○│910102  │四千零十二  │張裕青郵局│00000000│1.通聯紀│
│      │      │        │            │0000000000│63（女）│錄2054偵│
│      │      ├────┼──────┤4809      ├────┤434頁   │
│      │      │910102  │二隻（放回）│          │00000000│2.匯款收│
│      │      │        │            │          │2       │據2054偵│
│      │      │        │            │          │        │107、435│
│      │      │        │            │          │        │頁      │
├───┼───┼────┼──────┼─────┼────┼────┤
│一０一│ｘ○○│901229  │二千        │不明郵局  │00000000│1.通聯紀│
│      │      │        │            │          │71      │錄2054偵│
│      │      ├────┼──────┤          ├────┤437頁   │
│      │      │未陳述  │一隻（放回）│          │00000000│        │
│      │      │        │            │          │1       │        │
├───┼───┼────┼──────┼─────┼────┼────┤
│一０二│玄○  │901227  │二千五百二十│不明郵局  │00000000│1.通聯紀│
│      │      │        │四          │          │71      │錄2054偵│
│      │      ├────┼──────┤          ├────┤439頁   │
│      │      │未陳述  │一隻（未回）│          │00000000│        │
│      │      │        │            │          │4       │        │
├───┼───┼────┼──────┼─────┼────┼────┤
│一０三│Ｃ○○│901227  │二千零十八  │不明郵局  │00000000│1.通聯紀│
│      │      │        │            │          │71      │錄2054偵│
│      │      ├────┼──────┤          ├────┤441頁   │
│      │      │未陳述  │一隻（放回）│          │00000000│        │
│      │      │        │            │          │04      │        │
├───┼───┼────┼──────┼─────┼────┼────┤
│一０四│乙巳○│1.901229│1.二千零十九│1.不明郵局│00000000│1.通聯紀│
│＊    │（起訴│2.901231│2.二千零三十│2.樊勝光郵│71      │錄2054偵│
│      │部分與│        │  四        │  局032105│        │443頁   │
│      │91偵61├────┼──────┤  00000000├────┤2.匯款單│
│      │36部分│1.901229│1.一隻（放回│          │1.065700│91偵6136│
│      │重複）│2.901231│  ）        │          │  379   │警卷p142│
│      │      │        │2.一隻（放回│          │2.085700│反      │
│      │      │        │  ）        │          │  379   │        │
├───┼───┼────┼──────┼─────┼────┼────┤
│一０五│甲戌○│901219  │四千        │不明郵局  │00000000│1.通聯紀│
│      │      │        │            │          │52（女）│錄2054偵│
│      │      ├────┼──────┤          ├────┤445頁   │
│      │      │未陳述  │二隻（放回）│          │00000000│        │
│      │      │        │            │          │9       │        │
├───┼───┼────┼──────┼─────┼────┼────┤
│一０六│甲酉○│910102  │二千        │張裕青郵局│00000000│1.通聯紀│
│      │      │        │            │0000000000│63（女）│錄2054偵│
│      │      │        │            │4809      │        │447頁   │
│      │      ├────┼──────┤          ├────┤2.匯款收│
│      │      │910102  │一隻（放回）│          │00000000│據2054偵│
│      │      │        │            │          │3       │107頁   │
├───┼───┼────┼──────┼─────┼────┼────┤
│一０七│ｗ○○│901219  │五千        │徐永達郵局│00000000│1.通聯紀│
│      │      │        │            │0000000000│52      │錄2054偵│
│      │      │        │            │2586      │        │449頁   │
│      │      ├────┼──────┤          ├────┤2.匯款收│
│      │      │未陳述  │二隻（放回）│          │00000000│據2054偵│
│      │      │        │            │          │8       │144頁   │
├───┼───┼────┼──────┼─────┼────┼────┤
│一０八│Ｈ○○│910103  │二千零三十三│樊勝光郵局│00000000│1.通聯紀│
│      │      │        │            │0000000000│63（女）│錄2054偵│
│      │      │        │            │0190      │        │451頁   │
│      │      ├────┼──────┤          ├────┤2.匯款紀│
│      │      │910103  │一隻（放回）│          │00000000│錄2054偵│
│      │      │        │            │          │6       │167、452│
│      │      │        │            │          │        │頁      │
├───┼───┼────┼──────┼─────┼────┼────┤
│一０九│甲Ｌ○│910122  │二千        │徐永達郵局│00000000│1.通聯紀│
│      │      │        │            │0000000000│52（女）│錄2054偵│
│      │      │        │            │2586      │        │454頁   │
│      │      ├────┼──────┤          ├────┤        │
│      │      │未陳述  │一隻（放回）│          │00000000│        │
│      │      │        │            │          │56      │        │
├───┼───┼────┼──────┼─────┼────┼────┤
│一一０│乙丁○│910103  │二千        │徐永達郵局│00000000│1.通聯紀│
│      │      │        │            │0000000000│63（女）│錄2054偵│
│      │      ├────┼──────┤2586      ├────┤456頁   │
│      │      │未陳述  │一隻（放回）│          │00000000│2.匯款紀│
│      │      │        │            │          │8       │錄2054偵│
│      │      │        │            │          │        │146頁   │
├───┼───┼────┼──────┼─────┼────┼────┤
│一一一│甲ｑ○│910104  │二千        │不明郵局  │00000000│1.通聯紀│
│      │      │        │            │          │63（女）│錄2054偵│
│      │      ├────┼──────┤          ├────┤458頁   │
│      │      │未陳述  │一隻（放回）│          │00000000│        │
│      │      │        │            │          │8       │        │
├───┼───┼────┼──────┼─────┼────┼────┤
│一一二│乙丙○│910102  │二千        │不明郵局  │00000000│1.通聯紀│
│      │      │        │            │          │63（女）│錄2054偵│
│      │      ├────┼──────┤          ├────┤460頁   │
│      │      │未陳述  │一隻（放回）│          │00000000│        │
│      │      │        │            │          │66      │        │
├───┼───┼────┼──────┼─────┼────┼────┤
│一一三│甲Ｑ○│901219  │二千五百    │不明郵局  │00000000│1.通聯紀│
│      │      │        │            │          │52（女）│錄2054偵│
│      │      ├────┼──────┤          ├────┤462頁   │
│      │      │未陳述  │一隻（放回）│          │00000000│        │
│      │      │        │            │          │96      │        │
├───┼───┼────┼──────┼─────┼────┼────┤
│一一四│Ｎ○○│910102  │一千五百    │張裕青郵局│00000000│1.通聯紀│
│      │      │        │            │0000000000│63（女）│錄2054偵│
│      │      ├────┼──────┤4809      ├────┤464頁   │
│      │      │未陳述  │一隻（放回）│          │00000000│2.匯款收│
│      │      │        │            │          │7       │據2054偵│
│      │      │        │            │          │        │107頁   │
├───┼───┼────┼──────┼─────┼────┼────┤
│一一五│甲辰○│910122  │二千五百二十│蔡德財郵局│00000000│1.通聯紀│
│      │      │        │九          │0000000000│52（女）│錄2054偵│
│      │      ├────┼──────┤0864      ├────┤467頁   │
│      │      │910122  │一隻（放回）│          │00000000│2.匯款收│
│      │      │        │            │          │0       │據2054偵│
│      │      │        │            │          │        │103、466│
│      │      │        │            │          │        │頁      │
├───┼───┼────┼──────┼─────┼────┼────┤
│一一六│ｐ○○│910102  │二千五百    │張裕青郵局│00000000│1.通聯紀│
│      │      │        │            │0000000000│63（女）│錄2054偵│
│      │      ├────┼──────┤4809      ├────┤469頁   │
│      │      │未陳述  │一隻（放回）│          │00000000│2.匯款收│
│      │      │        │            │          │1       │據2054偵│
│      │      │        │            │          │        │107頁   │
├───┼───┼────┼──────┼─────┼────┼────┤
│一一七│Ｐ○○│910103  │六千        │張裕青郵局│00000000│1.通聯紀│
│      │      │        │            │0000000000│63（女）│錄2054偵│
│      │      ├────┼──────┤4809      ├────┤471頁   │
│      │      │910103  │三隻（放回）│          │00000000│2.匯款明│
│      │      │        │            │          │1       │細2054偵│
│      │      │        │            │          │        │107、472│
│      │      │        │            │          │        │頁      │
├───┼───┼────┼──────┼─────┼────┼────┤
│一一八│甲丑○│910102  │二千五百    │樊勝光郵局│00000000│1.通聯紀│
│      │      │        │            │0000000000│63（女）│錄2054偵│
│      │      ├────┼──────┤0190      ├────┤474頁   │
│      │      │未陳述  │一隻（放回）│          │00000000│        │
│      │      │        │            │          │05      │        │
│      │      │        │            │          │        │        │
├───┼───┼────┼──────┼─────┼────┼────┤
│一一九│甲申○│1.901225│四千四百    │樊勝光郵局│00000000│1.通聯紀│
│      │      │2.910102│            │0000000000│52、0921│錄2054偵│
│      │      │        │            │0190      │812663（│476、477│
│      │      │        │            │          │女）    │頁      │
│      │      ├────┼──────┤          ├────┤2.匯款收│
│      │      │未陳述  │一隻（放回）│          │00000000│據2054偵│
│      │      │        │            │          │7、09127│        │
│      │      │        │            │          │13833   │        │
├───┼───┼────┼──────┼─────┼────┼────┤
│一二０│甲ａ○│901225  │五千五百    │樊勝光郵局│00000000│1.通聯紀│
│      │      │        │            │0000000000│52（女）│錄2054偵│
│      │      ├────┼──────┤0190      ├────┤479頁   │
│      │      │未陳述  │二隻（放回）│          │00000000│2.匯款收│
│      │      │        │            │          │58      │據2054偵│
│      │      │        │            │          │        │166頁   │
├───┼───┼────┼──────┼─────┼────┼────┤
│一二一│Ｏ○○│910108  │三千六百    │忘記      │00000000│1.通聯紀│
│      │      │        │            │          │63（女）│錄2054偵│
│      │      ├────┼──────┤          ├────┤487頁   │
│      │      │未陳述  │二隻（放回）│          │00000000│        │
│      │      │        │            │          │0       │        │
├───┼───┼────┼──────┼─────┼────┼────┤
│一二二│乙辛○│910110  │二千        │徐永達郵局│00000000│1.通聯紀│
│      │      │        │            │0000000000│63（女）│錄2054偵│
│      │      ├────┼──────┤2586      ├────┤483頁   │
│      │      │未陳述  │一隻（放回）│          │00000000│2.匯款收│
│      │      │        │            │          │8       │據2054偵│
│      │      │        │            │          │        │147頁   │
├───┼───┼────┼──────┼─────┼────┼────┤
│一二三│甲丁○│910109  │三千        │不明郵局  │00000000│1.通聯紀│
│      │      │        │            │          │63（女）│錄2054偵│
│      │      ├────┼──────┤          ├────┤485頁   │
│      │      │未陳述  │一隻（放回）│          │00000000│        │
│      │      │        │            │          │2       │        │
├───┼───┼────┼──────┼─────┼────┼────┤
│一二四│甲ｌ○│901225  │二千        │不明郵局  │00000000│1.通聯紀│
│      │      │        │            │          │52（女）│錄2045偵│
│      │      ├────┼──────┤          ├────┤487頁   │
│      │      │未陳述  │一隻（放回）│          │00000000│        │
│      │      │        │            │          │2       │        │
├───┼───┼────┼──────┼─────┼────┼────┤
│一二五│甲Ｅ○│910103  │二千        │張裕青郵局│00000000│1.通聯紀│
│      │      │        │            │0000000000│63（女）│錄2054偵│
│      │      ├────┼──────┤4809      ├────┤489頁   │
│      │      │未陳述  │一隻（放回）│          │00000000│2.匯款收│
│      │      │        │            │          │8       │據2054偵│
│      │      │        │            │          │        │107頁   │
├───┼───┼────┼──────┼─────┼────┼────┤
│一二六│乙己○│910103  │二千零一十六│徐永達郵局│00000000│1.通聯紀│
│      │      │        │            │0000000000│63      │錄2054偵│
│      │      ├────┼──────┤2586      ├────┤491頁   │
│      │      │910103  │一隻（放回）│          │00000000│2.帳戶明│
│      │      │        │            │          │31      │細表2054│
│      │      │        │            │          │        │偵146頁 │
│      │      │        │            │          │        │3.匯款收│
│      │      │        │            │          │        │據2054偵│
│      │      │        │            │          │        │492頁   │
├───┼───┼────┼──────┼─────┼────┼────┤
│一二七│Ｅ○○│910109  │二千零一十七│樊勝光郵局│00000000│1.通聯紀│
│      │      │        │            │0000000000│63（女）│錄2054偵│
│      │      ├────┼──────┤0190      ├────┤494頁   │
│      │      │910109  │一隻（放回）│          │00000000│2.匯款收│
│      │      │        │            │          │64      │據2054偵│
│      │      │        │            │          │        │168、495│
│      │      │        │            │          │        │頁      │
├───┼───┼────┼──────┼─────┼────┼────┤
│一二八│乙乙○│910110  │二千零六    │徐永達郵局│00000000│1.通聯紀│
│      │      │        │            │0000000000│63（女）│錄2054偵│
│      │      ├────┼──────┤2586      ├────┤497頁   │
│      │      │910110  │一隻（放回）│          │00000000│2.匯款收│
│      │      │        │            │          │81      │據2054偵│
│      │      │        │            │          │        │147、498│
│      │      │        │            │          │        │頁      │
├───┼───┼────┼──────┼─────┼────┼────┤
│一二九│宙○○│910107  │四千        │張裕青郵局│00000000│1.通聯紀│
│      │      │        │            │0000000000│63（女）│錄2054偵│
│      │      ├────┼──────┤4809      ├────┤500頁   │
│      │      │910107  │二隻（放回）│          │00000000│2.匯款收│
│      │      │        │            │          │52      │據2054偵│
│      │      │        │            │          │        │111頁   │
├───┼───┼────┼──────┼─────┼────┼────┤
│一三０│壬○○│910107  │二千零二十一│樊勝光郵局│00000000│1.通聯紀│
│      │      │        │            │0000000000│63（女）│錄2054偵│
│      │      ├────┼──────┤0190      ├────┤502頁   │
│      │      │910107  │一隻（放回）│          │00000000│2.匯款收│
│      │      │        │            │          │9       │據2054偵│
│      │      │        │            │          │        │167、503│
│      │      │        │            │          │        │頁      │
├───┼───┼────┼──────┼─────┼────┼────┤
│一三一│關淑智│910107  │六千五百    │張裕青郵局│00000000│1.通聯紀│
│      │      │        │            │0000000000│63（女）│錄2054偵│
│      │      │        │            │4809      │        │505頁   │
│      │      ├────┼──────┤          ├────┤2.匯款收│
│      │      │910107  │三隻（放回）│          │00000000│據2054偵│
│      │      │        │            │          │51      │111、506│
│      │      │        │            │          │        │頁      │
├───┼───┼────┼──────┼─────┼────┼────┤
│一三二│甲ｋ○│910107  │二千五百元  │不明郵局  │00000000│1.通聯路│
│      │      │        │            │          │63（女）│2054偵50│
│      │      ├────┼──────┤          ├────┤8頁     │
│      │      │未陳述  │一隻（放回）│          │00000000│        │
│      │      │        │            │          │5       │        │
├───┼───┼────┼──────┼─────┼────┼────┤
│一三三│甲Ｗ○│910122  │二千五百二十│蔡德財郵局│00000000│1.通聯紀│
│      │      │        │六          │0000000000│52（女）│錄2054偵│
│      │      │        │            │0864      │        │570頁   │
│      │      ├────┼──────┤          ├────┤2.匯款收│
│      │      │910122  │一隻（放回）│          │00000000│據2054偵│
│      │      │        │            │          │39      │103、511│
│      │      │        │            │          │        │頁      │
├───┼───┼────┼──────┼─────┼────┼────┤
│一三四│甲Ｈ○│910104  │一千八百    │張裕青郵局│00000000│1.通聯紀│
│      │      │        │            │0000000000│63（女）│錄2054偵│
│      │      │        │            │4809      │        │513頁   │
│      │      ├────┼──────┤          ├────┤2.匯款收│
│      │      │未陳述  │一隻（放回）│          │00000000│據2054偵│
│      │      │        │            │          │88      │111頁   │
├───┼───┼────┼──────┼─────┼────┼────┤
│一三五│甲ｆ○│910108  │五千        │徐永達郵局│00000000│1.通聯紀│
│      │      │        │            │0000000000│63（女）│錄2054偵│
│      │      │        │            │2586      │        │515頁   │
│      │      ├────┼──────┤          ├────┤2.匯款收│
│      │      │未陳述  │一隻（未回）│          │00000000│據2054偵│
│      │      │        │            │          │05      │147頁   │
├───┼───┼────┼──────┼─────┼────┼────┤
│一三六│午○○│901224  │二千五百    │忘記      │00000000│1.通聯紀│
│      │      │        │            │          │52（女）│錄2054偵│
│      │      ├────┼──────┤          ├────┤517頁   │
│      │      │未陳述  │一隻（放回）│          │00000000│        │
│      │      │        │            │          │0       │        │
├───┼───┼────┼──────┼─────┼────┼────┤
│一三七│ｊ○○│901219  │二千零二十三│忘記      │00000000│1.通聯紀│
│      │      │        │            │          │52（女）│錄2054偵│
│      │      ├────┼──────┤          ├────┤519頁   │
│      │      │未陳述  │一隻（放回）│          │00000000│        │
│      │      │        │            │          │2       │        │
├───┼───┼────┼──────┼─────┼────┼────┤
│一三八│Ａ○○│901225  │三千        │徐永達郵局│00000000│1.通聯紀│
│      │      │        │            │0000000000│52（女）│錄2054偵│
│      │      │        │            │2586      │        │521頁   │
│      │      ├────┼──────┤          ├────┤2.匯款收│
│      │      │未陳述  │二隻（放回）│          │00000000│據2054偵│
│      │      │        │            │          │5       │145頁   │
├───┼───┼────┼──────┼─────┼────┼────┤
│一三九│乙壬○│901230  │一千五百    │不明郵局  │00000000│1.通聯紀│
│      │      │        │            │          │71      │錄2054偵│
│      │      ├────┼──────┤          ├────┤523頁   │
│      │      │未陳述  │一隻（放回）│          │00000000│        │
│      │      │        │            │          │1       │        │
├───┼───┼────┼──────┼─────┼────┼────┤
│一四０│甲○○│901227  │七千五百    │不明郵局  │00000000│1.通聯紀│
│      │      │        │            │          │71      │錄2054偵│
│      │      ├────┼──────┤          ├────┤525頁   │
│      │      │未陳述  │三隻（放回）│          │00000000│        │
│      │      │        │            │          │12      │        │
├───┼───┼────┼──────┼─────┼────┼────┤
│一四一│乙戌○│901228  │1.二千      │1.不明郵局│00000000│1.通聯紀│
│＊    │（起訴│        │2.          │2.樊勝光郵│71      │錄2054偵│
│      │部分與│        │(1)一千五百二│  局032105│        │527頁   │
│      │92偵33│        │  十一      │  00000000│        │2.匯款單│
│      │16部分│        │(2)二千五百一│          │        │併3316警│
│      │重複）│        │  十二      │          │        │P20     │
│      │      ├────┼──────┤          ├────┤        │
│      │      │1.901228│二隻（放回）│          │00000000│        │
│      │      │2.      │            │          │7       │        │
│      │      │(1)901228│            │          │        │        │
│      │      │(2)910125│            │          │        │        │
├───┼───┼────┼──────┼─────┼────┼────┤
│一四二│甲ｎ○│901228  │二千        │不明郵局  │00000000│1.通聯紀│
│      │      │        │            │          │71      │錄2054偵│
│      │      ├────┼──────┤          ├────┤529頁   │
│      │      │未陳述  │一隻（放回）│          │00000000│        │
│      │      │        │            │          │6       │        │
├───┼───┼────┼──────┼─────┼────┼────┤
│一四三│乙甲○│910110  │二千五百    │忘記      │00000000│1.通聯紀│
│      │      │        │            │          │63（女）│錄2054偵│
│      │      ├────┼──────┤          ├────┤5314頁  │
│      │      │未陳述  │一隻（放回）│          │00000000│        │
│      │      │        │            │          │6       │        │
├───┼───┼────┼──────┼─────┼────┼────┤
│一四四│Ｚ○○│901225  │未陳述      │忘記      │00000000│1.通聯紀│
│      │      │        │            │          │52（女）│錄2054偵│
│      │      ├────┼──────┤          ├────┤533頁   │
│      │      │未匯款  │一隻（未回）│          │00000000│        │
│      │      │        │            │          │0       │        │
├───┼───┼────┼──────┼─────┼────┼────┤
│一四五│郭籃雪│901224  │二千五百    │忘記      │00000000│1.通聯紀│
│      │金    │        │            │          │52（女）│錄2054偵│
│      │      ├────┼──────┤          ├────┤535頁   │
│      │      │未陳述  │一隻（放回）│          │00000000│        │
│      │      │        │            │          │6       │        │
├───┼───┼────┼──────┼─────┼────┼────┤
│一四六│甲玄○│910103  │二千零十二  │徐永達郵局│00000000│1.通聯紀│
│      │      │        │            │0000000000│63      │錄2054偵│
│      │      │        │            │2586      │        │538頁   │
│      │      ├────┼──────┤          ├────┤2.匯款收│
│      │      │910104  │一隻（放回）│          │00000000│據2054偵│
│      │      │        │            │          │5       │146、537│
│      │      │        │            │          │        │頁      │
├───┼───┼────┼──────┼─────┼────┼────┤
│一四七│甲Ｊ○│910103  │一千        │張裕青郵局│00000000│1.通聯紀│
│      │      │        │            │0000000000│63（女）│錄2054偵│
│      │      │        │            │4809      │        │540頁   │
│      │      ├────┼──────┤          ├────┤2.匯款收│
│      │      │910103  │一隻（放回）│          │00000000│據2054頁│
│      │      │        │            │          │4       │107、541│
│      │      │        │            │          │        │頁      │
├───┼───┼────┼──────┼─────┼────┼────┤
│一四八│ｑ○○│910102  │二千        │安和郵局  │00000000│1.通聯紀│
│      │      │        │            │          │63      │錄2054偵│
│      │      ├────┼──────┤          ├────┤544頁   │
│      │      │未陳述  │一隻（放回）│          │00000000│        │
│      │      │        │            │          │7       │        │
├───┼───┼────┼──────┼─────┼────┼────┤
│一四九│曾保誠│901229  │一千五百    │不明郵局  │00000000│1.通聯紀│
│      │      │        │            │          │71      │錄2054偵│
│      │      ├────┼──────┤          ├────┤551頁   │
│      │      │未陳述  │一隻（放回）│          │00000000│        │
│      │      │        │            │          │28      │        │
├───┴───┴────┴──────┴─────┴────┴────┤
│人數總計：一百四十九人                                                │
│金額總計：四十三萬七千四百五十二元                                    │
└───────────────────────────────────┘
附表二
併案（92年度偵字第3316號，下稱警卷為第五分局第131號卷）
┌───┬───┬────┬──────┬─────┬────┬────┐
│編  號│被害人│勒贖日期│金額        │匯入帳戶  │勒贖電話│證    據│
│      │      │        │(新台幣/元) │          │        │        │
│      │      ├────┼──────┤          ├────┤        │
│      │      │匯款日期│被擄鴿數    │          │被害電話│        │
│      │      │        │（放回與否）│          │        │        │
├───┼───┼────┼──────┼─────┼────┼────┤
│一    │天○○│910102  │四千零二十  │樊勝光郵局│00000000│1.匯款單│
│      │      │        │            │0000000000│63      │警卷P14 │
│      │      ├────┼──────┤0190      ├────┤        │
│      │      │910102  │一隻（放回）│          │00000000│        │
│      │      │        │            │          │6       │        │
├───┼───┼────┼──────┼─────┼────┼────┤
│二    │甲ｄ○│901230  │二千零四十六│同上      │未陳述  │1.匯款單│
│      │      ├────┼──────┤          ├────┤警卷P16 │
│      │      │901231  │一隻（放回）│          │00000000│        │
│      │      │        │            │          │9       │        │
├───┼───┼────┼──────┼─────┼────┼────┤
│三    │甲ｉ○│910107  │一千八百二十│同上      │未陳述  │1.匯款單│
│      │      │        │六          │          │        │警卷P18 │
│      │      ├────┼──────┤          ├────┤        │
│      │      │910107  │一隻（放回）│          │00000000│        │
│      │      │        │            │          │15      │        │
├───┼───┼────┼──────┼─────┼────┼────┤
│四    │乙酉○│901228  │二千零三十一│同上      │未陳述  │1.匯款單│
│      │      ├────┼──────┤          ├────┤警卷P24 │
│      │      │901228  │一隻（放回）│          │未陳述  │        │
├───┼───┼────┼──────┼─────┼────┼────┤
│五    │ｃ○○│910125  │二千零七    │同上      │未陳述  │1.匯款單│
│      │      ├────┼──────┤          ├────┤警卷P26 │
│      │      │910125  │一隻（放回）│          │00000000│        │
│      │      │        │            │          │9       │        │
├───┼───┼────┼──────┼─────┼────┼────┤
│六    │甲Ｂ○│911230  │三千零三十  │同上      │未陳述  │1.匯款單│
│      │      ├────┼──────┤          ├────┤警卷P28 │
│      │      │911231  │一隻（放回）│          │00000000│        │
│      │      │        │            │          │1       │        │
├───┼───┼────┼──────┼─────┼────┼────┤
│七    │ｎ○○│910103  │二千零三十九│同上      │未陳述  │1.匯款單│
│      │      ├────┼──────┤          ├────┤警卷P32 │
│      │      │910103  │一隻（放回）│          │未陳述  │        │
├───┼───┼────┼──────┼─────┼────┼────┤
│八    │甲黃○│910102  │二千零三十八│同上      │00000000│1.匯款單│
│      │      │        │            │          │63      │警卷P40 │
│      │      ├────┼──────┤          ├────┤        │
│      │      │910102  │一隻（放回）│          │00000000│        │
│      │      │        │            │          │6       │        │
├───┼───┼────┼──────┼─────┼────┼────┤
│九    │甲Ｖ○│910106  │一千八百三十│同上      │未陳述  │1.匯款單│
│      │      │        │五          │          │        │警卷P42 │
│      │      ├────┼──────┤          ├────┤        │
│      │      │910106  │一隻（放回）│          │未陳述  │        │
├───┼───┼────┼──────┼─────┼────┼────┤
│十    │ｇ○○│910103  │三千五百零六│同上      │未陳述  │1.匯款單│
│      │      ├────┼──────┤          ├────┤警卷P44 │
│      │      │910103  │一隻（放回）│          │00000000│        │
│      │      │        │            │          │5       │        │
├───┼───┼────┼──────┼─────┼────┼────┤
│十一  │Ｓ○○│910116  │一千二百    │同上      │無號碼  │1.匯款單│
│      │      │        │            │          │（女）  │警卷P46 │
│      │      ├────┼──────┤          ├────┤        │
│      │      │910116  │一隻（放回）│          │00000000│        │
│      │      │        │            │          │7       │        │
├───┼───┼────┼──────┼─────┼────┼────┤
│十二  │乙Ｃ○│901231  │二千零二十四│同上      │（女）  │1.匯款單│
│      │      ├────┼──────┤          ├────┤警卷P48 │
│      │      │901231  │一隻（放回）│          │00000000│        │
│      │      │        │            │          │3       │        │
├───┼───┼────┼──────┼─────┼────┼────┤
│十三  │Ｆ○○│910111  │二千二百十五│同上      │        │1.匯款單│
│      │      ├────┼──────┤          ├────┤警卷P50 │
│      │      │910111  │一隻（放回）│          │00000000│        │
│      │      │        │            │          │2       │        │
├───┼───┼────┼──────┼─────┼────┼────┤
│十四  │甲ｅ○│901231  │二千零四十六│同上      │未陳述  │1.匯款單│
│      │      ├────┼──────┤          ├────┤警卷P52 │
│      │      │901231  │一隻（放回）│          │00-00000│        │
│      │      │        │            │          │45      │        │
├───┼───┼────┼──────┼─────┼────┼────┤
│十五  │甲Ｉ○│910120  │二千五百二十│同上      │未陳述  │1.匯款單│
│      │      │        │六          │          │        │警卷P54 │
│      │      ├────┼──────┤          ├────┤        │
│      │      │910121  │一隻（放回）│          │未陳述  │        │
├───┼───┼────┼──────┼─────┼────┼────┤
│十六  │Ｖ○○│901228  │二千零十三  │同上      │未陳述  │1.匯款單│
│      │      ├────┼──────┤          ├────┤警卷P56 │
│      │      │901228  │一隻（放回）│          │00000000│        │
│      │      │        │            │          │9       │        │
├───┼───┼────┼──────┼─────┼────┼────┤
│十七  │乙未○│910124  │二千五百十二│同上      │（男）  │1.匯款單│
│      │      ├────┼──────┤          ├────┤警卷P58 │
│      │      │910124  │一隻（放回）│          │未陳述  │        │
├───┼───┼────┼──────┼─────┼────┼────┤
│十八  │陳篇章│910102  │五千零二十九│同上      │未陳述  │1.匯款單│
│      │      ├────┼──────┤          ├────┤偵卷P24 │
│      │      │910102  │兩隻(放回） │          │00000000│        │
│      │      │        │            │          │81      │        │
├───┴───┴────┴──────┴─────┴────┴────┤
│人數總計：十八人                                                      │
│金額總計：四萬三千九百四十三元                                        │
│另有被害人甲戊○、甲寅○、Ｌ○○、ｋ○○、甲Ｙ○、乙天○、甲ｊ○、黃清│
│涼、乙戌○等九人因併案事實部分與本案重複，列於附表一，不另列於此。    │
└───────────────────────────────────┘
附表三：
併案（91年度偵字第6136號，下稱警卷均為刑事警察局卷）
┌───┬───┬────┬──────┬─────┬────┬────┐
│編  號│被害人│勒贖日期│金額        │匯入帳戶  │勒贖電話│證    據│
│      │      │        │(新台幣/元) │          │        │        │
│      │      ├────┼──────┤          ├────┤        │
│      │      │匯款日期│被擄鴿數    │          │被害電話│        │
│      │      │        │（放回與否）│          │        │        │
├───┼───┼────┼──────┼─────┼────┼────┤
│一    │甲ｈ○│1.910111│1.四千四百  │1.樊勝光郵│00000000│1.匯款單│
│      │      │2.910114│2.二千五百  │  局032105│63      │警卷P28 │
│      │      ├────┼──────┤  00000000├────┤、P29   │
│      │      │同上    │1.二隻      │2.林巧慧郵│00000000│        │
│      │      │        │（一隻未回）│  局017110│11      │        │
│      │      │        │2.一隻（未陳│  00000000│        │        │
│      │      │        │  述）      │          │        │        │
├───┼───┼────┼──────┼─────┼────┼────┤
│二    │Ｊ○○│910121  │二千五百一十│樊勝光郵局│未陳述  │1.匯款單│
│      │      │        │八元        │0000000000│        │警卷P126│
│      │      ├────┼──────┤0190      ├────┤反      │
│      │      │同上    │一隻（放回）│          │00000000│        │
│      │      │        │            │          │81      │        │
├───┼───┼────┼──────┼─────┼────┼────┤
│三    │甲甲○│901228  │二千五百二十│同上      │未陳述  │1.匯款單│
│      │      │        │一          │          │        │警卷P129│
│      │      ├────┼──────┤          ├────┤反      │
│      │      │同上    │一隻（未回）│          │00000000│        │
│      │      │        │            │          │7       │        │
├───┼───┼────┼──────┼─────┼────┼────┤
│四    │丙○  │910121  │二千零二十二│無陳述    │未陳述  │        │
│      │      ├────┼──────┤          ├────┤        │
│      │      │未陳述  │一隻        │          │00000000│        │
│      │      │        │（無陳述）  │          │3       │        │
├───┼───┼────┼──────┼─────┼────┼────┤
│五    │甲ｂ○│1.910116│1.二千零三十│樊勝光郵局│未陳述  │1.匯款單│
│      │      │2.910116│  二        │0000000000│        │警卷P139│
│      │      │        │2.二千四百  │0190      │        │反      │
│      │      ├────┼──────┤          ├────┤        │
│      │      │同上    │1.一隻（放回│          │00000000│        │
│      │      │        │  ）        │          │5       │        │
│      │      │        │2.一隻（放回│          │        │        │
│      │      │        │  ）        │          │        │        │
├───┼───┼────┼──────┼─────┼────┼────┤
│六    │戊○○│910108  │二千五百十一│同上      │未陳述  │1.匯款單│
│      │      ├────┼──────┤          ├────┤警卷P144│
│      │      │同上    │一隻（放回）│          │00000000│反      │
│      │      │        │            │          │6       │        │
├───┼───┼────┼──────┼─────┼────┼────┤
│七    │甲Ｎ○│910123  │三千二百零八│同上      │未陳述  │1.匯款單│
│      │      ├────┼──────┤          ├────┤警卷P147│
│      │      │910124  │一隻（放回）│          │00000000│反      │
│      │      │        │            │          │61      │        │
├───┼───┼────┼──────┼─────┼────┼────┤
│八    │地○○│910102  │二千零二十八│同上      │未陳述  │1.匯款單│
│      │      ├────┼──────┤          ├────┤警卷P151│
│      │      │910103  │一隻（放回）│          │00000000│        │
│      │      │        │            │          │3       │        │
├───┼───┼────┼──────┼─────┼────┼────┤
│九    │甲ｘ○│910102  │五千零三十六│同上      │未陳述  │1.匯款單│
│      │      ├────┼──────┤          ├────┤警卷P153│
│      │      │同上    │二隻（放回）│          │00000000│反      │
│      │      │        │            │          │7       │        │
├───┼───┼────┼──────┼─────┼────┼────┤
│十    │辰○○│910110  │二千零二十二│同上      │未陳述  │        │
│      │      ├────┼──────┤          ├────┤        │
│      │      │未陳述  │一隻（放回）│          │00000000│        │
│      │      │        │            │          │6       │        │
├───┼───┼────┼──────┼─────┼────┼────┤
│十一  │ｏ○○│910124  │二千零六    │同上      │未陳述  │1.匯款單│
│      │      ├────┼──────┤          ├────┤警卷P164│
│      │      │同上    │一隻（放回）│          │00000000│        │
│      │      │        │            │          │97      │        │
├───┼───┼────┼──────┼─────┼────┼────┤
│十二  │ｌ○○│910115  │二千零三十三│同上      │未陳述  │1.匯款單│
│      │      ├────┼──────┤          ├────┤警卷P166│
│      │      │同上    │一隻（放回）│          │00000000│        │
│      │      │        │            │          │1       │        │
├───┼───┼────┼──────┼─────┼────┼────┤
│十三  │甲Ｍ○│910124  │三千五百零五│同上      │未陳述  │1.匯款單│
│      │      ├────┼──────┤          ├────┤警卷P169│
│      │      │同上    │一隻（放回）│          │00000000│反      │
│      │      │        │            │          │1       │        │
├───┼───┼────┼──────┼─────┼────┼────┤
│十四  │Ｒ○○│910125  │二千五百一十│同上      │未陳述  │1.匯款單│
│      │      ├────┼──────┤          ├────┤警卷P174│
│      │      │同上    │一隻（放回）│          │00000000│        │
│      │      │        │            │          │2       │        │
├───┼───┼────┼──────┼─────┼────┼────┤
│十五  │甲Ｄ○│910124  │二千五百十一│同上      │未陳述  │1.匯款單│
│      │      ├────┼──────┤          ├────┤警卷P176│
│      │      │同上    │一隻（放回）│          │00000000│反      │
│      │      │        │            │          │7       │        │
├───┼───┼────┼──────┼─────┼────┼────┤
│十六  │甲午○│910126  │二千五百二十│同上      │未陳述  │1.匯款單│
│      │      │        │一          │          │        │警卷P178│
│      │      ├────┼──────┤          ├────┤反      │
│      │      │同上    │一隻（放回）│          │00000000│        │
│      │      │        │            │          │4       │        │
├───┼───┼────┼──────┼─────┼────┼────┤
│十七  │乙丑○│901228  │二千零二十四│同上      │未陳述  │1.匯款單│
│      │      │        │元          │          │        │警卷P180│
│      │      ├────┼──────┤          ├────┤反      │
│      │      │同上    │一隻（放回）│          │00000000│        │
│      │      │        │            │          │1       │        │
├───┼───┼────┼──────┼─────┼────┼────┤
│十八  │甲Ｐ○│910102  │二千零三十二│同上      │未陳述  │1.匯款單│
│      │      ├────┼──────┤          ├────┤警卷P182│
│      │      │同上    │一隻（放回）│          │00000000│反      │
│      │      │        │            │          │0       │        │
├───┼───┼────┼──────┼─────┼────┼────┤
│十九  │甲ｓ○│910124  │四千零五    │同上      │未陳述  │1.匯款單│
│      │      ├────┼──────┤          ├────┤警卷P186│
│      │      │同上    │一隻（放回）│          │00000000│        │
│      │      │        │            │          │6       │        │
├───┼───┼────┼──────┼─────┼────┼────┤
│二十  │甲Ｔ○│910124  │一萬二千    │同上      │未陳述  │1.匯款單│
│      │      ├────┼──────┤          ├────┤警卷P188│
│      │      │同上    │四隻（放回）│          │00000000│反      │
│      │      │        │            │          │3       │        │
├───┼───┼────┼──────┼─────┼────┼────┤
│二一  │甲庚○│910107  │四千零二十  │同上      │未陳述  │1.匯款單│
│      │      ├────┼──────┤          ├────┤警卷P191│
│      │      │同上    │一隻（放回）│          │00000000│反      │
│      │      │        │            │          │3       │        │
├───┼───┼────┼──────┼─────┼────┼────┤
│二二  │ｍ○○│910108  │四千五百十六│同上      │未陳述  │1.匯款單│
│      │      ├────┼──────┤          ├────┤警卷P195│
│      │      │同上    │一隻（放回）│          │00000000│        │
│      │      │        │            │          │52      │        │
├───┼───┼────┼──────┼─────┼────┼────┤
│二三  │甲ｚ○│910111  │二千五百十二│同上      │未陳述  │1.匯款單│
│      │      ├────┼──────┤          ├────┤警卷P197│
│      │      │同上    │一隻（放回）│          │00000000│反      │
│      │      │        │            │          │1       │        │
├───┼───┼────┼──────┼─────┼────┼────┤
│二四  │己○○│910102  │二千零二十七│同上      │未陳述  │1.匯款單│
│      │      ├────┼──────┤          ├────┤警卷P201│
│      │      │同上    │一隻（放回）│          │00000000│        │
│      │      │        │            │          │2       │        │
├───┼───┼────┼──────┼─────┼────┼────┤
│二五  │甲巳○│910117  │二千四百    │同上      │未陳述  │1.匯款單│
│      │      ├────┼──────┤          ├────┤警卷P203│
│      │      │同上    │一隻（放回）│          │00000000│反      │
│      │      │        │            │          │1       │        │
├───┼───┼────┼──────┼─────┼────┼────┤
│二六  │甲ｃ○│910109  │一千六百二十│同上      │未陳述  │1.匯款單│
│      │      ├────┼──────┤          ├────┤警卷P206│
│      │      │同上    │一隻（放回）│          │00000000│反      │
│      │      │        │            │          │8       │        │
├───┼───┼────┼──────┼─────┼────┼────┤
│二七  │乙卯○│未陳述  │一千二百十七│同上      │未陳述  │1.匯款單│
│      │      ├────┼──────┤          ├────┤警卷P209│
│      │      │901228  │一隻（放回）│          │00000000│        │
│      │      │        │            │          │6       │        │
├───┼───┼────┼──────┼─────┼────┼────┤
│二八  │甲Ｇ○│901231  │一千五百三十│同上      │未陳述  │1.匯款單│
│      │      │        │二          │          │        │警卷P213│
│      │      ├────┼──────┤          ├────┤        │
│      │      │同上    │一隻（放回）│          │00000000│        │
│      │      │        │            │          │2       │        │
├───┼───┼────┼──────┼─────┼────┼────┤
│二九  │Ｕ○○│910102  │二千零三十七│同上      │未陳述  │1.匯款單│
│      │      ├────┼──────┤          ├────┤警卷P216│
│      │      │同上    │一隻（放回）│          │00000000│        │
│      │      │        │            │          │7       │        │
├───┼───┼────┼──────┼─────┼────┼────┤
│三十  │甲丙○│910124  │四千零八    │同上      │未陳述  │1.匯款單│
│      │      ├────┼──────┤          ├────┤警卷P218│
│      │      │同上    │一隻（放回）│          │00000000│反      │
│      │      │        │            │          │8       │        │
├───┼───┼────┼──────┼─────┼────┼────┤
│三一  │甲宇○│910124  │五千        │同上      │未陳述  │        │
│      │      ├────┼──────┤          ├────┤        │
│      │      │同上    │一隻        │          │00000000│        │
│      │      │        │            │          │7       │        │
├───┴───┴────┴──────┴─────┴────┴────┤
│人數總計：三十一人                                                    │
│金額總計：九萬九千二百三十五元                                        │
│另有被害人甲Ｃ○、Ｑ○○、乙黃○、甲Ｏ○、癸○○、乙巳○等六人因併案事│
│實部分與本案重複，列於附表一，不另列於此。                            │
└───────────────────────────────────┘
附表四：
┌─┬────┬───┬─────────────────────────
│編│ 物  品 │數 量 │           備                      註
│號│        │      │
├─┼────┼───┼─────────────────────────
│一│行動電話│四  支│序號：000000000000000、000000000000000、0000000000
│  │        │      │      25060、000000000000000
├─┼────┼───┼─────────────────────────
│二│ＳＩＭ卡│八  片│0000000000、0000000000、0000000000、0000000000、
│  │        │      │0000000000、0000000000、0000000000、不詳
├─┼────┼───┼─────────────────────────
│三│印  章  │十二顆│徐永達、孫永得、樊勝光、陳右立、張裕青、蔡德財、
│  │        │      │許金樹、嚴斯德、賴清煌
├─┼────┼───┼─────────────────────────
│  │        │      │土城清水郵局徐永達、板橋江翠郵局孫永得、
│  │        │      │宜蘭五結郵局樊勝光、板橋南雅郵局陳右立、
│  │        │      │台北永春郵局張裕青、輔仁大學郵局賴惠芬、
│  │存   摺 │十二本│北區郵政管理局蔡德財、
│四│        │      │台北銀行三重分行蔡德財、
│  │        │      │台北銀行三重分行許金樹、
│  │        │      │台北銀行三重分行嚴斯德、
│  │        │      │華南商業銀行北三重分行嚴斯德
│  │        │      │第一商業銀行賴清煌
├─┼────┼───┼─────────────────────────
│五│金 融 卡│十一張│徐永達、孫永得、樊勝光、陳右立、張裕青、蔡德財（二
│  │        │      │張）、許金樹、嚴斯德（二張）、賴清煌、
├─┼────┼───┴─┬───────────────────────
│六│現金    │一萬二千元│乙辰○擄鴿勒贖所得財物
├─┼────┼─────┴───────────────────────
│七│帳本    │一本（乙辰○所有）
├─┼────┼───┬─────────────────────────
│八│傳真單  │九張  │Ｍ○○傳真給乙辰○之賽鴿腳環號碼（附於歸仁分局0910
│  │        │      │0000000號警卷第18至22頁）
├─┼────┼───┼─────────────────────────
│  │黑色帽子│一頂  │乙辰○所有並以金融卡提款所著衣帽
│九├────┼───┤
│  │灰色衣服│一件  │
└─┴────┴───┴─────────────────────────
附表五：
┌──┬──────────────┬───┬──────────────
│曾  │土城清水郵局徐永達          │曾    │ 0000000000
│使  │宜蘭五結郵局樊勝光          │使    │ 0000000000
│用  │台北永春郵局張裕青          │用    │ 0000000000
│帳  │輔仁大學郵局賴惠芬          │門    │
│戶  │北區郵政管理局蔡德財        │號    │
│    │台北銀行三重分行蔡德財      │      │
│    │台北銀行三重分行許金樹      │      │
│    │台北銀行三重分行嚴斯德      │      │
└──┴──────────────┴───┴──────────────
